臺灣高等法院臺中分院刑事判決　　　　100年度上易字第986號
上　訴　人　臺灣臺中地方法院檢察署檢察官
上　訴　人
即　被　告　林耀華
選任辯護人　郭隆偉律師
上　訴　人
即　被　告　武元鐘
上　訴　人
即　被　告　吳旻軒
上　訴　人
即　被　告　黃琦瑞
上　二　人
選任辯護人　王國泰律師
上　訴　人
即　被　告　洪文庭
　　　　　　　　　　　號11樓之2
選任辯護人　周復興律師
上列上訴人因被告等詐欺案件，不服臺灣臺中地方法院100年度
金訴字第3號中華民國100年5月5日第一審判決（起訴案號：臺灣
臺中地方法院檢察署99年度偵字第28632號等），提起上訴，本
院判決如下：
    主  文
原判決關於就附表一編號13至25之犯行諭知吳旻軒無罪，及吳旻
軒定應執行刑部分，均撤銷。
吳旻軒共同犯如附表一編號13至25所示之詐欺取財罪，各處如附
表一編號13至25所示之刑。
其他上訴駁回。
吳旻軒主文第二項所示撤銷改判部分與上訴駁回部分所處之刑，
主刑部分應執行有期徒刑壹年伍月，如易科罰金，以新臺幣壹仟
元折算壹日。
    事  實
一、賴駿林（綽號：寶哥，所涉犯共同詐欺取財犯行，經本院另
    案審結）自民國98年10月間某日起至99年12月20日經警查獲
    為止，在臺灣地區設立電信詐騙機房，成立詐欺集團，分別
    與下列共犯共同基於意圖為自己不法所有之犯意聯絡，以電
    信詐欺或信用貸款詐欺方式，撥打電話向大陸地區人民為如
    附表一所示之詐欺取財犯行，而該詐欺集團自98年10月間開
    始詐騙起，迄為警查獲時止，共詐騙成功44次（詳如附表一
    所示），詐得人民幣共約216萬7,966元（起訴書誤載為214
    萬5,566元），賴駿林並將詐騙所得作為繳納下列機房之房
    租、管理機房設備、機房之話務費、購買便當或聘請人員煮
    飯供集團成員食用、購買詐騙機房所需之物品，提供成員日
    常生活開銷、零用金及免費住宿等事項之用。
(一)電信詐欺部份：
    賴駿林與陳芃（陳芃綽號：小貓、金魚，陳芃所涉犯
    詐欺取財犯行，經本院另案審結）2人先自98年10月間某日
    起，共同基於意圖為自己不法所有之犯意聯絡，於98年12月
    1 日起，分別承租位在臺中市○區○○路3段15號5樓（設立
    期間為98年12月1日起至99年3月間某日止）、臺中市○區○
    村路○段272號11樓之2（設立期間為98年12月1日起至99年5
    月間某日止）、臺中市○區○○路543巷37號5樓之2（設立
    期間為98年12月1日起至99年4月間某日止）等處作為詐騙機
    房，並找來與其等有詐欺取財犯意聯絡之下列員工，各別共
    同為如附表一編號1至32所示之詐欺取財犯行：
  1.黃琦瑞（綽號：阿瑞）自98年12月中旬起加入詐欺集團，至
    99年4月19日止於臺中市○區○○路3段15號5樓、臺中市○
    區○○路543巷37號5樓之2等處機房，擔任假冒大陸地區公
    安人員，共同犯如附表一編號1至32所示之詐欺取財犯行。
  2.武元鐘（綽號：五元）自98年12月26日起加入詐欺集團，至
    99年12月20日止，於臺中市○區○○路3段15號5樓、臺中市
    ○區○○路543巷37號5樓之2等處機房擔任假冒大陸地區公
    安人員，共同犯如附表一編號2至32所示之詐欺取財犯行。
  3.林耀華（綽號：肥哥、阿肥）自98年12月中旬起加入詐欺集
    團，至99年12月20日（含下列信用貸款詐欺行為時間）止，
    於臺中市○區○○路3段15號5樓、臺中市○區○村路○段272
    號11樓之2等處機房，負責機房內成員之午餐供應，與詐欺
    集團成員互相聯絡，並向賴駿林、陳芃報告機房運作情形
    ，共同犯如附表一編號1至31所示之詐欺取財犯行。
  4.王佳駿（所涉犯詐欺取財犯行，由本院另案審結）自98年11
    月間某日起加入詐欺集團，至99年1月底止，於臺中市○區
    ○○路3段15號5樓、臺中市○區○村路○段272號11樓之2等
    處機房，擔任假冒大陸地區公安人員，共同犯如附表一編號
    1 至15所示之詐欺取財犯行。
  5.江檳成（所涉犯詐欺取財犯行，由本院另案審結）自98年10
    月間某日起加入詐欺集團至99年1月底止，於臺中市○區○
    ○路3段15號5樓、臺中市○區○村路○段272號11樓之2等處
    機房，擔任假冒大陸地區公安人員，共同犯如附表一編號1
    至15所示之詐欺取財犯行。
  6.黃馨慧（綽號：紅豆，所涉犯詐欺取財犯行，經原審判決有
    罪，因未上訴業已確定）自99年1月中旬某日起加入詐欺集
    團，至99年3月底止，於臺中市○區○○路3段15號5樓、臺
    中市○區○村路○段272號11樓之2等處機房，擔任假冒大陸
    地區電信客服人員，共同犯如附表一編號11至28所示之詐欺
    取財犯行。
  7.謝宜哲（綽號：阿哲，所涉犯詐欺取財犯行，經原審判決有
    罪，因未上訴業已確定）自98年12月中旬某日起加入詐欺集
    團，至99年11月29日止，於臺中市○區○○路3段15號5樓、
    臺中市○區○村路○段272號11樓之2、臺中市○區○○路543
    巷37號5樓之2等處機房，擔任假冒大陸地區公安人員，共同
    犯如附表一編號1至32所示之詐欺取財犯行。
  8.吳旻軒（綽號：小龍）98年10月中旬某日起加入詐欺集團，
    至99年3月10日止，於臺中市○區○○路3段15號5樓、臺中
    市○區○○路543巷37號5樓之2等處機房，擔任假冒大陸地
    區公安人員，共同犯如附表一編號1至25所示之詐欺取財犯
    行。
  9.該電信詐欺之分工及詐騙方式為：由林耀華負責機房內成員
    之午餐供應，與機房成員互相聯絡，並向賴駿林、陳芃報
    告機房運作情形，而黃馨慧負責擔任第一線假冒中國地區之
    電信客服人員，武元鐘、黃琦瑞、王佳駿、江檳成、謝宜哲
    、吳旻軒負責擔任第二線之假冒大陸地區公安人員，陳芃
    則擔任第三線假冒大陸地區金融局主任之角色，其等先查詢
    中國各省之地面電話號碼，再以節費器利用群發系統的方式
    發送至大陸各地地面電話，一次群發約30通，如該地面電話
    有人使用就會響，大陸地區人民接電話後會聽到其等事先錄
    製的電話，表示有欠繳電話費用，如依電話指示要詢問而按
    「9」，就會回撥到上址機房，再由第一線人員佯裝中國地
    區電信客服人員詐稱其資料外洩，黃馨慧再以教戰守則所指
    示之方式操作，將電話轉給第二線之假冒公安之人員續為詐
    騙，套問對方之金融帳戶資料，成功之後再將電話轉給第三
    線人員，看對方所提供之帳戶是否有錢，倘帳戶內有錢，就
    詐稱為了對方帳戶內金錢之安全或該帳戶需凍結以配合辦案
    為由，需至ATM設定安全密碼云云。其等即以此種詐騙手法
    ，對如附表一編號1至32所示之大陸地區被害人施用詐術，
    使該等大陸地區人民因而陷於錯誤，而依詐騙集團成員之指
    示，將自己帳戶內之金錢轉帳匯至詐騙集團所掌控之大陸地
    區人頭帳戶中。另賴駿林之前開電信詐欺詐騙集團，並與以
    洪文庭（綽號：阿禾）為首、成員有林振川（所涉犯詐欺取
    財犯行，經原審判決有罪，因未上訴業已確定）之車手集團
    配合，洪文庭、林振川基於與賴駿林等人共同詐欺取財之犯
    意聯絡，由洪文庭、林振川負責向臺灣地區之真實姓名、年
    籍不詳之「阿妹」取得並提供如附表編號26所示之人頭帳戶
    給賴駿林詐騙集團，作為詐騙大陸地區被害人匯款之帳戶使
    用，嗣大陸地區被害人遭詐騙之款項匯入後，賴駿林等人遂
    聯絡洪文庭、林振川，再由其2人聯絡「阿妹」，由「阿妹
    」以不詳方式將前揭轉入人頭帳戶內之金錢提領出，扣除大
    陸地區車手、「阿妹」應得部分及手續費等後，將已兌換為
    新臺幣之詐騙款項交付予洪文庭。洪文庭再扣除其車手集團
    應得之報酬即詐騙金額百分之四至五後（林振川可獲得詐騙
    金額之百分之一，其餘由洪文庭所得），再將剩餘詐騙所得
    款項交予賴駿林（約詐騙金額之百分之八十）。賴駿林於取
    得詐騙所得金錢後，則依是由何人詐騙得逞，而發予該人詐
    騙所得金額一定百分比之金額（第一線、第二線、第三線人
    員分別係獲取詐騙金額百分之五、百分之八、百分之九），
    其餘則由賴駿林、陳芃平分，並作為上開機房之房租、管
    理機房設備、機房之話務費、購買便當或聘請人員煮飯供集
    團成員食用、購買詐騙機房所需之物品，提供成員日常生活
    開銷、零用金及免費住宿之用。
(二)信用貸款詐欺：賴駿林基於意圖為自己不法所有之犯意，分
    別承租位在臺中市○區○○○路343之1號14樓（設立時間為
    99年4、5月間某日起至99年6月下旬某日止）、臺中市○○
    路135巷2弄11號18樓之2（設立時間為99年5月1日起至99 年
    6月下旬某日止）、臺中市○區○○○路1段100號15樓之2（
    設立時間為99年7月1日起至99年9月間某日止）、臺中市○
    ○區○○路2段566之15號4樓之1（設立時間為99年7、8月間
    某日起至為警查獲時止）、臺中市○○區○○路2段566之13
    號19樓之1（設立時間為99年9月上旬起至為警查獲時止）等
    處作為詐騙機房，並找來與其有詐欺取財犯意聯絡之下列員
    工，各別共同為如附表一編號33至44所示之詐欺取財犯行：
  1.黃琦瑞加入時間自99年9月間某日起至99年11月8日止，於臺
    中市○○區○○路2段566之15號4樓之1機房，擔任假冒信用
    貸款業務人員，共同犯如附表一編號37、38所示之詐欺取財
    犯行。
  2.武元鐘加入時間自98年12月26日起至99年12月20日止，於臺
    中市○區○○○路343之1號14樓、臺中市○區○○○路1段
    100號15樓之2、臺中市○○區○○路2段566之15號4樓之1等
    處機房，擔任假冒匯豐銀行經理，共同犯如附表一編號33、
    編號36至38、編號42至44所示之詐欺取財犯行。
  3.林耀華加入時間自98年12月中旬起至99年12月20日止，於臺
    中市○○路135巷2弄11號18樓之2、臺中市○○區○○路2段
    566之13號19樓之1等處機房，負責供餐、向賴駿林報告機房
    運作情形，另並擔任假冒匯豐銀行經理，共同犯如附表一編
    號34至35、編號39至41所示之詐欺取財犯行。
  4.謝宜哲加入時間自98年12月中旬某日起至99年11月29日止，
    於臺中市○區○○○路343之1號14樓、臺中市○區○○○路
    1段100號15樓之2、臺中市○○區○○路2段566之15號4樓之
    1等處機房，擔任假冒匯豐銀行經理，共同犯如附表一編號
    33、編號36至38、編號42至44所示之詐欺取財犯行。
  5.楊豐裳（所涉犯詐欺取財犯行，另經原審另行審結）自99
    年5月1日起至99年6月21日止，於臺中市○區○○○路343
    之1號14樓之機房，擔任假冒信用貸款業務人員，共同犯如
    附表編號33、編號36所示之詐欺取財犯行。
  6.吳冠志（綽號：大胖，所涉犯詐欺取財犯行，另經原審另行
    審結）自99年5月間某日起至99年12月20日止，於臺中市○
    ○路135巷2弄11號18樓之2、臺中市○○區○○路2段566 之
    13號19樓之1等處機房，擔任假冒信用貸款業務人員，共同
    犯如附表編號34、35、編號39至41所示之詐欺取財犯行。
  7.陳婕語（綽號：小薇，所涉犯詐欺取財犯行，經原審另行審
    結）自99年9月下旬某日起至99年12月20日止，於臺中市○
    ○區○○路2段566之13號19樓之1之機房，擔任假冒信用貸
    款業務人員，共同犯如附表編號39至41所示之詐欺取財犯行
    。
  8.邱柏智、陳薇2人（所涉犯詐欺取財未遂犯行，經原審另行
    審結），自99年9月中旬某日至99年9月下旬止加入該詐欺集
    團，於臺中市○○區○○路2段566之13號19樓之1之機房，
    擔任假冒信用貸款業務人員，於未查得確實因其等以前開方
    式施用詐術後使大陸地區被害人受騙進而匯款之證據前，其
    2人均於99年9月下旬即離開該集團。
  9.余崇瑋（所涉犯詐欺取財未遂犯行，經原審另行審結）自99
    年12月上旬某日起、游鎮瑋（所涉犯詐欺取財未遂犯行，另
    經原審審結）自99年12月13日起，均至99年12月20日止，於
    臺中市○○區○○路2段566之13號19樓之1之機房，擔任假
    冒信用貸款業務人員，於未查得確實因其等以前開方式施用
    詐術後使大陸地區被害人受騙進而匯款之證據前，其2人均
    於99年12月20日為警查獲。
  10.該信用貸款詐欺之分工及詐騙方式為：賴駿林先在大陸地區
    江蘇省蘇州市地區之報紙上，刊登代辦貸款廣告，待大陸地
    區有貸款需求之人民依廣告所刊載之電話回撥後，由吳冠志
    、陳婕語、邱柏智、陳薇、余崇瑋、黃琦瑞、游鎮瑋、楊豐
    裳等8人假冒貸款業務人員，由林耀華、武元鐘、謝宜哲等3
    人假冒銀行經理流輪接聽，並留下對方之資料，後再輪流以
    節費器電話撥打給欲貸款之不特定大陸人民，由吳冠志等8
    人輪流在前址之臺灣機房假冒第一線人員即民間代辦貸款公
    司之客服人員，其等均先向不特定之大陸地區人民詐稱，須
    先傳真財力證明資料云云，待確定該不特定大陸地區人民有
    意申辦後，即傳真重慶匯豐銀行貸款申請書給該大陸地區人
    民，並透過電話指示該大陸地區人民書寫1組銀行帳號，再
    令該大陸地區人民回傳，並續佯稱，將會交予銀行審核，請
    該大陸地區人民等候銀行之照會云云，於3至5日後，詐騙集
    團成員林耀華等3人即假冒匯豐銀行經理，與該大陸地區人
    民聯絡，並指示該大陸地區人民須撥打至香港匯豐銀行總行
    登記，惟成員係給予竄改過之號碼，故該大陸地區人民依指
    示撥打後，會打到詐欺集團所掌控之門號，待該大陸地區人
    民撥打該電話後，即會先進入語音檔，並請該大陸地區人民
    輸入帳號，並設定一組密碼，故該大陸地區人民依指示輸入
    後，林耀華等3人即取得該人之帳號與密碼，惟該語音檔均
    會向之稱，登入不成功云云，此時林耀華等3人即再佯稱，
    須至之前填寫貸款申請時，所書帳號之銀行辦理電話語音查
    詢、轉帳設定，並需存入貸款金額之3至5成之金額，以擔保
    還款能力，待該大陸地區人民設定完成後，再撥打前揭語音
    專線，輸入其所設定之帳號、密碼後，語音即會稱，已完成
    登錄，此時賴駿林等人即會以其所騙取到之前揭銀行帳號及
    語音密碼，查詢該大陸地區人民所留之帳戶內，是否有金錢
    ，若有，賴駿林等人則以語音轉帳之方式，將該大陸地區人
    民帳戶內之金錢，轉帳匯至詐騙集團所掌控之大陸地區人頭
    帳戶中。又賴駿林之前開信用貸款詐欺詐騙集團，並與洪文
    庭、林振川所組成之車手集團（據點位於臺中市○區○○路
    1段20號22樓之3）配合，洪文庭、林振川遂基於與賴駿林等
    人共同詐欺取財之犯意聯絡，由洪文庭、林振川負責向臺灣
    地區之真實姓名、年籍不詳之「阿妹」取得並提供如附表編
    號37至42、編號44所示之人頭帳戶給賴駿林詐騙集團，作為
    詐騙大陸地區被害人匯款之帳戶使用，嗣大陸地區被害人遭
    詐騙之款項匯入後，賴駿林等人遂聯絡洪文庭、林振川，再
    由其2人聯絡「阿妹」，由「阿妹」以不詳方式將前揭轉入
    人頭帳戶內之金錢提領出，扣除大陸地區車手、「阿妹」應
    得部分及手續費等後，將已兌換為新臺幣之詐騙款項交付予
    洪文庭。洪文庭再扣除其車手集團應得之報酬即詐騙金額百
    分至四至五後（林振川可獲得詐騙金額之百分之一，其餘由
    洪文庭所得），再將剩餘詐騙所得款項交予賴駿林（約詐騙
    金額之百分之八十）。賴駿林再依是由何人詐騙得逞，而發
    予該人詐騙所得金額一定百分比之金額（第一線及第二線人
    員均係獲取詐騙金額之百分之十），其餘則由賴駿林所有，
    並作為上開機房之房租、管理機房設備、機房之話務費、購
    買便當或聘請人員煮飯供集團成員食用、購買詐騙機房所需
    之物品，提供成員日常生活開銷、零用金及免費住宿之用。
    另林靖哲（所涉犯詐欺取財未遂犯行，另經原審審結）於99
    年12月20日，加入以洪文庭為首之上開車手集團，於臺中市
    ○區○○路1段20號22樓之3之車手機房內，負責該集團之電
    腦網路電話對大陸群呼系統之正常使用，並協助機房內電腦
    硬體維修及排除電腦中毒問題，於未查得確實因其前開之分
    工方式，提供賴駿林詐欺集團人頭帳戶，使大陸地區被害人
    受騙進而匯款之證據前，即於100年1月4日為警查獲。
三、嗣警方分別於99年12月20日上午11時許、同日中午12時40分
    許，前往臺中市○○區○○路2段566之15號4樓之1機房內，
    當場查獲武元鐘、黃琦瑞、余崇瑋、游鎮瑋等人，並扣得供
    該詐欺集團犯罪所用之如附表二所示之物；於臺中市○○區
    ○○路2段566之13號19樓之1之機房內，查獲林耀華、吳冠
    志、陳婕語等人，並扣得供該詐欺集團犯罪所用之如附表三
    所示之物，及於同日上午11時30分許，前往臺中市○區○○
    ○路780號20樓之2將賴駿林拘提到案。復於100年1月4日上
    午9時20分許，在臺中市○區○○路1段20號22樓之3車手機
    房，查獲洪文庭、林振川、林靖哲等人，並扣得供其等本案
    犯罪所用之如附表四所示之物，循線查悉上情。
四、案經臺灣臺中地方法院檢察署檢察官指揮刑事警察局第六分
    隊、臺中市政府警察局霧峰分局報告臺灣臺中地方法院檢察
    署檢察官偵查起訴。
    理    由
一、證據能力部分：
(一)按國家基於犯罪偵查之目的，對被告或犯罪嫌疑人進行通訊
    監察，乃係以監控與過濾受監察人通訊內容之方式，蒐集對
    其有關之紀錄，並將該紀錄予以查扣，作為認定犯罪與否之
    證據，屬於刑事訴訟上強制處分之一種，而監聽係通訊保障
    及監察法第13條第1項所定通訊監察方法之一，司法警察機
    關依法定程序執行監聽取得之錄音，係以錄音設備之機械作
    用，真實保存當時通訊之內容，如通訊一方為受監察人，司
    法警察在監聽中蒐集所得之通訊者對話，若其通話本身即係
    被告進行犯罪中構成犯罪事實之部分內容，則依前開說明，
    自與所謂「審判外之陳述」無涉，應不受傳聞法則之規範，
    當然具有證據能力。至司法警察依據監聽錄音結果予以翻譯
    而製作之監聽譯文，屬於文書證據之一種，於被告或訴訟關
    係人對其譯文之真實性發生爭執或有所懷疑時，法院固應依
    刑事訴訟法第165條之1第2項規定，以適當之設備，顯示該
    監聽錄音帶之聲音，以踐行調查證據之程序，俾確認該錄音
    聲音是否為通訊者本人及其內容與監聽譯文之記載是否相符
    ；或傳喚該通訊者；或依其他法定程序，為證據調查。倘被
    告或訴訟關係人對該通訊監察譯文之真實性並不爭執，即無
    勘驗辨認其錄音聲音之調查必要性，法院於審判期日如已踐
    行提示監聽譯文供當事人辨認或告以要旨，使其表示意見等
    程序並為辯論者，其所為之訴訟程序即無不合（最高法院97
    年度臺上字第5940號判決意旨參見）。查本案員警對於卷內
    所附被告等人及機房所使用電話實施通訊監察，均業經原審
    核准在案，此有詳載聲監案號、案由、監察電話、對象之原
    審通訊監察書附卷可稽（外放），上開通訊監察譯文既係依
    法定程序所為，則基於該通訊監察所取得之監聽電話錄音，
    暨司法警察依據該監聽電話錄音而製作之通訊監察紀錄譯文
    ，其取得程序並無違法，且公訴人、被告林耀華、武元鐘、
    吳旻軒、黃琦瑞、洪文庭等人及被告林耀華、吳旻軒、黃琦
    瑞等三人之辯護人對上開通訊監察譯文之真實性亦不爭執，
    且於審判期日亦已踐行提示監聽譯文供當事人辨認並告以要
    旨，使其表示意見等程序並為辯論者，依上開說明，本件卷
    附之通訊監察譯文，自具有證據能力。
(二)又按關於非供述證據之物證，或以科學、機械之方式，對於
    當時狀況所為忠實且正確之記錄，性質上並非供述證據，均
    應無傳聞法則規定之適用；如該非供述證據非出於違法取得
    ，並以依法踐行調查程序，即不能謂無證據能力（最高法院
    97年度臺上字第1401號、6153號判決要旨參照）。又按可為
    證據或得沒收之物，得扣押之。對於應扣押物之所有人、持
    有人或保管人，得命其提出或交付，刑事訴訟法第133條亦
    有明文。查本件所查扣如附表二、三、四所示之證物等物品
    ，均係員警於本案犯罪現場執行扣押程序所得之物證，屬非
    供述證據；又卷附現場及證物照片，乃員警以相機之功能作
    用，攝錄上開現場及物品之外觀形貌所形成之圖像，不含有
    人類意思表達之供述要素，所拍攝內容現實情狀之一致性，
    係透過機械原理加以還原，並無人對現實情形之記憶、知覺
    經常可能發生之誤差（如知覺之主觀性及記憶隨時間推移而
    發生變化、遺忘等），故上開照片亦屬非供述證據，並無傳
    聞法則之適用至明（最高法院97年度臺上字第3854號判決要
    旨要旨參照），又公訴人、被告林耀華、武元鐘、吳旻軒、
    黃琦瑞、洪文庭等人及被告林耀華、吳旻軒、黃琦瑞等三人
    之辯護人均未爭執員警有何違法取得上開物證之情形，復經
    於審理中踐行調查程序，自均有證據能力。
(三)再按被告以外之人於審判外之陳述，雖不符刑事訴訟法第15
    9條之1至之4等4條之規定，而經當事人於審判程序同意作為
    證據，法院審酌該言詞陳述或書面陳述作成時之情況，認為
    適當者，亦得為證據；當事人、代理人或辯護人於法院調查
    證據時，知有刑事訴訟法第159條第1項不得為證據之情形，
    而未於言詞辯論終結前聲明異議者，視為有前項之同意，同
    法第159條之5定有明文。核其立法意旨，在於傳聞證據未經
    當事人之反對詰問予以核實，原則上先予排除。惟若當事人
    已放棄反對詰問權，於審判程序中表明同意該等傳聞證據可
    作為證據；或於言詞辯論終結前未聲明異議，基於尊重當事
    人對傳聞證據之處分權，暨證據資料愈豐富，愈有助於真實
    發見之理念，且強化言詞辯論主義，使訴訟程序得以順暢進
    行，上開傳聞證據亦均具有證據能力。查公訴人、被告林耀
    華、武元鐘、吳旻軒、黃琦瑞、洪文庭等人及被告林耀華、
    吳旻軒、黃琦瑞等三人之辯護人就以下本案採為判決基礎之
    共同被告謝宜哲偵訊證述等具傳聞證據性質之證據，均未曾
    於言詞辯論終結前爭執其證據能力或聲明異議，且審酌上開
    證據作成時之情況，並無違法取證之瑕疵，認以之作為證據
    為適當，均有證據能力。
二、有罪部分認定犯罪事實所憑之證據及其認定之理由：
(一)訊據被告洪文庭、黃琦瑞均對上揭犯罪事實供承不諱。訊據
    被告林耀華固坦承有於上開臺中市○區○村路○段272號11
    樓之2、臺中市○○路135巷2弄11號18樓之2、臺中市○○區
    ○○路2段566之13號19樓之1等機房內工作，且其於98年12
    月間即加入臺中市○區○村路○段272號11樓之2機房內，負
    責機房人員午餐；於臺中市○○區○○路2段566之13號19樓
    之機房內，擔任假冒匯豐銀行經理，對大陸地區被害人為上
    揭犯罪事實欄所載之信用貸款詐欺行為，並承認有為如附表
    一編號39至41所示之3次詐欺取財行為，惟否認有如附表一
    編號1至31與編號34、35所示之詐欺取財既遂犯行，辯稱：
    伊在98年12月至99年4月間，僅係負責臺中市○區○村路○段
    272號11樓之2機房內人員之午餐，於99年5月初至6月下旬止
    ，在臺中市○○路135巷2弄11號18樓之2機房內，僅學習信
    用貸款詐欺云云；且附表一編號1至31，應僅為幫助犯，而
    附表一編號34、35所示之犯行，應僅為詐欺未遂云云。訊之
    被告武元鐘除對附表一編號2至10部份之犯行為否認犯罪外
    ，坦承其餘犯行，辯稱：伊係在99年1月才開始正式加入，
    附表一編號2至10之犯行伊尚未加入云云。訊據被告吳旻軒
    對有附表一編號1至12部份之犯行坦承不諱，惟否認其餘犯
    行，辯稱：伊已離開公司了云云。
(二)經查：被告林耀華、武元鐘、吳旻軒、洪文庭、黃琦瑞等人
    自白部份，核與共同被告林振川、謝宜哲之自白，證人即共
    同被告賴駿林、武元鐘、黃琦瑞、王佳駿、吳旻軒、楊豐裳
    、謝宜哲、黃馨慧、吳冠志、陳婕語、游鎮瑋、余崇瑋、洪
    文庭、林振川分別於偵查及原審審理時所證述之情節大致相
    符，並有門號00000000 00號、000000000 0號、0000000000
    號、0000000000號、0000 000000號、0000 000000號、0000
    000000號、0000000000號、0000000000號、0000000000 號
    、0000000000號、0000000000號、00000000 00號、0000000
    000號、0000000000號、000000 0000號、000 0000000號之
    通訊監察譯文、指認犯罪嫌疑人紀錄表、臺中市○○路○段
    566之13號19樓之1現場照片、扣案證物照片、現場平面圖、
    以「賴駿林」為首之詐騙平臺機房組織架構圖等資料在卷可
    憑，此外，復有扣案如附表二、三、四所示之物可資佐證，
    足認其等各就其相關犯行自白確與事實相符，應可採信。
(三)被告林耀華辯稱：伊於附表一編號1至31之時間點，僅負責
    機房內人員午餐之供應，非參與犯罪構成要件行為之一部，
    僅係「幫助犯」云云。然按刑法上之幫助犯，係指以幫助之
    意思，對於正犯資以助力，而未參與實施犯罪之行為者而言
    ，如就構成犯罪事實之一部，已參與實施，即屬共同正犯。
    經查：
  1.被告林耀華警詢自承：警方在臺中市○○區○○路二段566-
    13號19樓之1和臺中市○○區○○路二段566-15號4樓之1，
    查獲之詐騙大陸地區人民之詐騙機房2處，出資的都是寶哥
    ，所有的開銷都是向寶哥拿的˙˙˙承租、出錢及繳納都是
    寶哥˙˙˙從98年12月經寶哥叫伊到臺中市○村路○段272號
    11樓之2煮午餐給成員他們吃˙˙˙從99年4、5月開始改為
    信貸詐騙方式做迄今，開始擔任第一線貸款業務人員，後來
    為第二線銀行經理˙˙˙伊進入該詐騙機房時，就已經知道
    這是在詐騙大陸地區民眾錢財的工作，詐騙機房工作時間為
    每週一至週五，早上9點到下午5點。是自由上班進入，公司
    提供吃（吃，公司一天給新臺幣200元餐費）、住公司有租
    房子（中市霧警偵0000000000卷第56-57頁）等語。經核與
    下列證人供述被告林耀華為機房之管理人、負責煮飯、發錢
    、面試各等語，均相符合：
    證人即共同被告賴駿林於偵訊時稱臺中市○○區○○路二
      段556-13號19樓之1平常由林耀華負責管理（99偵28632卷
      (三)第42頁），並於原審審理時證稱：（問：林耀華在美村
      路機房做什麼工作？）當時他負責煮飯˙˙˙（問：林耀
      華在學府路機房之工作內容？）也是負責煮飯˙˙˙（問
      ：〈請求提示100年1月31日第3次警詢筆錄第5頁〉你說19
      樓之1之主持管理人是林耀華˙˙˙是否是你的回答？）
      是˙˙˙（問：警詢是為何回答稱19樓之1主持管理人員
      是林耀華？）˙˙˙我會打電話跟他聯絡，大部分也都會
      將錢拿給他，請他幫我發錢˙˙˙我是麻煩林耀華代勞（
      問：委由林耀華把錢發放給何人？）公司其他成員（原審
      卷(二)第87、89頁）。
    證人即共同被告陳芃於原審審理時證稱：（問：〈請求
      提示100年1月27日之警詢筆錄第7頁〉警方問妳青島路、
      美村路、三民西路等地的機房之主持管理人是誰，你說是
      由綽號「肥哥」主持兼管理，妳在警訊中提到之「肥哥」
      是何人〈提示並告以要旨〉？）林耀華（原審卷(二)第92頁
      ）˙˙˙（問：〈請求提示上開100年1月27日之警詢筆錄
      第7頁〉警方問妳詐騙集團成員如何進入該詐騙集團工作
      ，何人應徵面試，妳是否還記得當時如何回答？）因為大
      部分都是經人介紹的，有時候我會請「肥哥」幫我看一下
      （問：如何判斷面試的人可不可以用？）我也不知道，就
      看林耀華的感覺（原審卷(二)第93頁反面）。
    證人即共同被告謝宜哲於偵訊證稱警詢所言實在（100偵3
      850卷第43頁），而其於警詢係稱：伊於98年12月開始從
      事電信詐欺工作˙˙˙在臺中市○村路○段272號11樓之2
      、臺中市○○路○段15號5樓詐騙機房看過編號第3號綽號
      「肥哥」，他負責中午會買便當及機房裡面管理（100偵
      3850卷第15頁）等語，復於原審審理時證稱：「肥哥」主
      要是負責中餐，他做的事情都跟我們不一樣，也不像我們
      固定時間都要待在裡面，所以我認為他跟我們不一樣˙˙
      ˙應該不算是一般的員工且位階在我們之上（原審卷(二)第
      122頁反面）。
  2.被告林耀華綽號「肥哥」已如前述，證人即共同被告賴駿林
    於原審審理時證稱伊稱呼林耀華「阿肥」（原審卷(二)第231
    頁反面），且查：門號0000000000號（即寶哥機房內聯絡
    之門號）之通訊監察譯文：（99年1月9日10時13分55秒）「
    B：你有叫『肥哥』早點來，現在人手不足。A：我跟他說了
    ，你打給他。」（99偵28632卷(二)第68頁正面），門號000
    0000000號（即上開青島路機房所使用之門號）之通訊監察
    譯文：（98年1月11日11時37分11秒）「A：『肥哥』？B：
    他在煮菜」（99偵28632卷(二)第53頁正面）、（98年1月25日
    2時2分18秒、24秒、29秒自門號0000000000號所傳送之簡訊
    ）「『肥哥』˙˙˙我想跟公司開口借十萬，但是我真的是
    不敢講，也不知道要怎麼開口，因為我知道現在公司的情形
    ˙˙˙所以我真的不知道要怎麼開口，也沒有臉開口，但是
    一天天過了，我也真的有逼到，要不然我真的是不敢講也沒
    臉講更沒臉面對寶哥跟貓˙˙˙年要到了，真的是家裡的需
    要跟自己的債務，我也真的是沒辦法了，才會厚這臉來拜託
    寶哥˙˙˙『肥哥』可以拜託你幫我問問看嗎？」（99偵28
    632卷(二)第53頁反面），門號0000000000號（即機房內聯
    絡之門號）之通訊監察譯文：（99年1月13日9時14分42秒）
    「B：你們有在做嗎，有在忙了嗎？A：有啊，都正常，『肥
    哥』還沒到。」（99偵28632卷(二)第55頁正面），門號000
    0000000號（即機房內聯絡之門號）之通訊監察譯文：（99
    年3月12日12時47分44秒）「B：小貓嗎？我『肥仔』，有在
    做嗎？A：有，不過在移機房。B：好的時候通知我，我再發
    車子給你們。A：好。」（99偵28632卷(二)第60頁正面），
    門號0000000000號之通訊監察譯文：「（99年3月20日17時5
    6分50秒）「A：他說他星期一要過來，叫他來大間那邊。B
    ：好，我還在擔心妳叫他去小間的。A：今天我有跟他說過
    了，還是叫『阿肥』帶他進去，還有他們四個人要借三千，
    說沒有零用錢，還有怕網路會斷掉，現在前已經負一千一了
    ，這幾天他們都有在練稿（教戰手則），星期一先做做看啦
    ，不必等全部人員都熟悉。B：好。」（99偵28632卷(二)第45
    頁反面），門號0000000000號（即賴駿林所持用用以聯絡
    詐欺集團事宜之門號）之通訊監察譯文：「（99年4月3日15
    時24分44秒）A：水（即詐騙款項）如果有打回來，你再叫
    『阿肥』過去面交。B：好。」（99偵28632卷(二)第50頁反面
    ）。
  3.此外，證人即共同被告賴駿林於原審審理時證稱門號000000
    0000號行動電話應該是林耀華在使用（原審卷(二)第232頁）
    ，門號0000000000號（即林耀華使用門號）之通訊監察譯
    文：(1)（99年5月18日16時31分26秒）「B：今天有走到三樓
    高（三線）嗎？A：有啊，有的到二、有的到銀行在辦啊，
    只是還沒到三，對了，那邊那一桶今天在一條10萬的，請我
    們這邊吃烤鴨。B：好啦。」（99偵28632卷(二)第31頁反面）
    、(2)（99年5月24日16時37分44秒）「A：進9.86，小光要借
    一萬啦，這一條是小胖做的。B：好。A：以後你不要問啦，
    有我再跟你報告。」（99偵28632卷(二)第31頁反面）、(3)（
    99年5月28日16時29分51秒）「B：這一、兩天有順利嗎？A
    ：今天不順利，網路會跳，昨天10萬元的號仔被他醒過來，
    被行員破壞了，阿嘉那邊進33萬吧，一條30、一條3萬，說
    要請我們這邊吃飯，我們說不要。B：他們不是高興死了，
    還有屋主會給我消息啦。」（99偵28632卷(二)第32頁正面）
    、(4)（99年6月3日16時01分32秒）「A：兄，今天進一條4.9
    4。B：走小玉那邊嘛。A：對。」（99偵28632卷(二)第32頁）
    ；而承前門號0000000000號之通訊監察譯文（99偵28632
    卷(二)第31-32頁），亦顯示下列各情：(1)詐騙機房負責人賴
    駿林於99年5月7日起至99年6月21日止，持用門號000000000
    0號行動電話與林耀華密切通聯，並詢問林耀華機房狀況如
    何、(2)林耀華於99年5月11日14時11分許打電話給賴駿林稱
    「沒有零用金了」，賴駿林即稱「待會拿過去」，賴駿林並
    於同日14時42分許打電話給林耀華稱「我到了」（99偵2863
    2卷(二)第31頁反面）、(3)賴駿林於99年5月20日15時10分許打
    電話給林耀華，期間林耀華告知賴駿林「沒有零用金了」，
    賴駿林並於隔日15時48分許打電話給林耀華稱「下來拿錢」
    （99偵28632卷(二)第31頁反面）、(4)林耀華於99年5月25日12
    時05分許打電話給賴駿林稱「系統那裡今天要用五千」，賴
    駿林即稱「好」，賴駿林並於同日15時06分打電話給林耀華
    稱「下來拿錢」（99偵28632卷(二)第31頁反面）、(5)賴駿林
    於99年6月2日15時10分許打電話給林耀華，期間林耀華告知
    賴駿林「沒有零用金了」，賴駿林稱「好」，賴駿林並於同
    日16時45分許打電話給林耀華稱「我到了」（99偵28632卷
    (二)第32頁正面）、(6)賴駿林於99年6月21日13時許打二通電
    話給林耀華，並以「紅豆那邊被捉了」為由，要林耀華叫他
    們休息，東西收一收，林耀華並於同日13時34分許打電話給
    賴駿林說「收好了」，賴駿林即稱要過去載林耀華（99偵28
    632卷(二)第32頁反面）。
  4.綜上，除被告林耀華警詢自承：警方在臺中市○○區○○路
    二段566-13號19樓之1和臺中市○○區○○路二段566-15號4
    樓之1，查獲之詐騙大陸地區人民之詐騙機房2處，出資的都
    是寶哥，所有的開銷都是向寶哥拿的˙˙˙承租、出錢及繳
    納都是寶哥等語，經核與證人賴駿林等人供述被告林耀華為
    機房之管理人、負責煮飯、發錢、面試各等語，均相符合，
    再佐以前開通訊監察譯文內容暨通話時間，可知：被告林耀
    華參與上開詐欺集團內行為程度非淺，被告林耀華於98年12
    月中旬起至99年4月底止加入上開電信詐欺集團、於99年5月
    初起加入信用貸款詐欺集團後，期間不僅負責機房內成員之
    午餐供應，並有與詐欺集團成員互相聯絡，並與被告賴駿林
    、陳芃報告機房運作情形，甚至有前往取得詐騙所得款項
    之行為，況證人賴駿林於原審審理時亦證述被告林耀華加入
    詐欺機房負責煮飯時領取固定薪資（原審卷(二)第87頁），被
    告林耀華顯然已非單純基於幫助之犯意而僅為施以助力行為
    ，而係以基於參與被告賴駿林等人行為之犯意，而分擔有如
    附表一編號1至31、編號34、35、39、40、41等犯行之一部
    ，自均應對於全部所發生之結果，共同負責。另證人即共同
    被告賴駿林等人，固又於原審審理證稱：被告林耀華於98年
    12月至99年6月僅煮飯、買便當，不是機房管理人員云云，
    均係事後迴護被告林耀華之詞，自無可採。
  5.又被告林耀華警詢時自白稱：伊從99年4、5月開始改為信貸
    詐騙方式做迄今，開始擔任第一線貸款業務人員，後來為第
    二線銀行經理（中市霧警偵0000000000卷第56-57頁）等語
    ，且復於本院準備程序對附表編號34、35犯行表示認罪（本
    院卷附0000000準備程序筆錄第5頁），而關於附表一編號34
    、35犯行，依前揭門號0000000000號之通訊監察譯文（99年
    5月24日16時37分44秒）（99年6月3日16時01分32秒）（99
    偵28632卷(二)第31頁反面、第32頁正面），顯示經詐騙集團
    成員回報被害人已匯入款項，均已既遂，故被告林耀華所辯
    附表一編號34、35所示之犯行，僅係「詐欺未遂」云云，核
    不足採。
(四)被告武元鐘對除附表一編號1至10部分以外其餘檢察官起訴
    部分之犯罪事實供承不諱，惟否認附表一編號2至10部分之
    犯行，辯稱：伊係在99年1月才開始正式加入，伊並無如附
    表一編號2至10之犯行云云，惟查：
  1.被告武元鐘警詢自承：我是從98年12月經朋友介紹進去，他
    們就開始在做了（中市霧警偵0000000000卷第161頁），經
    核與共同被告黃琦瑞偵訊證述：（問：〈提示〉編號8是誰
    ？）武元鐘。他假冒一線，並在學二線（問：他98年12月加
    入的？）應該是，他在我後面進來的，差不多是那時間（99
    偵28632卷(二)第124頁），及共同被告謝宜哲於原審準備程序
    稱：我是自98年12月中旬起加入˙˙˙我知道「五元」˙˙
    ˙「五元」是跟我一起做銀行經理，「五元」是跟我同時間
    一起做，我在時他都在（原審卷(一)第270頁正、反面），及
    原審審理時證稱：98年11、12月加入，當時有看到武元鐘（
    原審卷(二)第121頁）等語，均相符合。
  2.且被告武元鐘於詐欺集團中之綽號為「五元」，為被告武元
    鐘所不爭執，參以門號0000000000號（即上開詐欺機房對外
    聯絡之門號）通訊監察譯文「（98年12月26日10時2分25秒
    ）B：你們有沒有在發射（詐騙語音檔）A：二、三線都在接
    電話，二線有『五元』和阿猴、三線有阿德在接。B：好」
    之內容（99偵28632卷第25頁反面），足見被告武元鐘於98
    年12月26日已擔任上開電信詐欺之二線人員，有接聽電話之
    行為，是被告武元鐘至遲於98年12月26日起即已加入之上開
    機房，並接聽電話，是被告武元鐘有如附表一編號2（即自
    98年12月26日起）至編號10之犯行，亦堪認定。
  3.被告武元鐘嗣又翻異警詢供述，改稱：99年1月起始正式加
    入上開詐欺集團，98年12月去機房是找黃琦瑞，聯絡要進入
    該機房工作之事宜云云，與前揭行動電話門號0000000000號
    通訊監察譯文（98年12月26日10時2分25秒）顯示武元鐘於
    98年12月26日已開始接聽詐騙電話一情不符，應係臨訟飾卸
    之詞而無可採信。另共同被告黃琦瑞於原審證稱：武元鐘98
    年12月來問伊，99年1月加入云云（原審卷(二)第116頁），與
    其偵訊證述武元鐘應該是98年12月加入等語，及前揭行動電
    話門號0000000000號通訊監察譯文顯示之情均不相符，應係
    迴護被告武元鐘之詞，亦無可採信。
(五)被告吳旻軒雖否認有附表一編號13－25之犯行辯稱：伊參與
    的部分以99年到1月16日為截止日云云，惟查：
  1.共同被告武元鐘於偵訊證述：（問：〈提示〉編號22號是誰
    ？）吳旻軒（問：他也是98年12月加入，到99年2月？）是
    ，他也是二線人員（99偵28632卷(二)第136-137頁），而共同
    被告黃琦瑞原審審判筆錄亦證稱：吳旻軒比我早離開，約99
    年2月間還是3月（原審卷(二)第116頁反面）等語。
  2.次查行動電話門號0000000000號（詐騙集團青島路所使用之
    公機）之通訊監察譯文有如下內容：（99年1月25日22時
    09 分27秒）「B（綽號小貓，即被告陳芃宣）：我覺得把你
    升三線太快了，二線又整個亂掉，心態上又不同，以為做到
    三線，二線電話就不想接了，現在你和柚子回去二線做，三
    線慢慢來。A：（吳旻軒）：意思是我和柚子回到二線，可
    能會駕輕就熟，可是我們人太多有點在搶單。B：現在就只
    有『五元』工作態度最好、最認真，『俊仔』不能叫他去那
    邊嗎，你看我一、二、三線都會接，有哪條線我不會接的，
    你們在二的時候，要轉三時就趕快通知三線人員準備，成功
    率才會高，你先把二線搞好。A：修車費6萬多，欠又麟2萬4
    。」（見99偵28632卷(二)第53頁反面），（99年3月10日16
    時54分）B：今天順利嗎？A（吳旻軒）：我覺得很邪門，都
    做（詐騙）不順利，而且樓下管理員在說我們垃圾沒分類，
    還是我們移回他們住的地方。B：我和『寶哥』談一下。」
    （見99偵28632卷(二)第54頁正面），及門號0000000000號（
    即詐欺集團青島路之公機）之通訊監察譯文：（99年2月6
    日11時49分31秒）「A：有在忙嗎，三的也沒有嗎？B：對。
    A：跟你們說一下，我們這邊三線的人都爆滿了，我啊、『
    貓』、『龍哥』（吳旻軒）都在講，待會還有。B：好」（
    99偵28632卷(二)第29頁反面），（99年3月6日11時56分38
    秒）「B：電來了沒？A：來了，都正常，不過很多人沒來，
    量很少，『柚子』、『小龍』、『小斌』、『阿安』沒來，
    『五元』、『阿瑞』、『金城』、『紅豆』、『阿雄』、『
    小魚』和我在做而已。B：好。」（見99偵28632卷(二)第30頁
    正面）。足見被告吳旻軒直至99年3月10日前仍在公司，而
    附表一編號13至25所示之詐欺取財犯行其犯罪既遂時間在
    99.01.15 -99. 02.27間，難謂吳旻軒已離開公司，未參與
    犯罪。
   3.共同被告武元鐘原審審判筆錄雖又改證稱：（問：吳旻軒
     做到何時？）99年1月間農曆年前（問：大概99年幾月份的
     時候？）應該是1月，因為吳旻軒是最早離開的（原審卷(二)
     第111頁反面）云云，惟與其偵訊及前揭譯文顯示之情，均
     不相符，且與通訊監察譯文之客觀事實不相符合，應係事
     後迴護被告吳旻軒之詞，尚無足採信。
(六)綜上所述，被告林耀華、武元鐘、黃琦瑞、吳旻軒上揭辯解
    ，均係事後卸飾之詞，顯無足採。被告林耀華、武元鐘、黃
    琦瑞、吳旻軒、洪文庭等人犯行，均堪認定，皆應予依法論
    科。
三、論罪科刑：
  1.查電話詐騙之犯罪型態，自架設跨國遠端遙控電話語音託撥
    及網路約定轉帳之國際詐騙電話機房平台，至收購人頭帳戶
    、撥打電話實施詐騙、指定被害人匯款帳戶、自人頭帳戶提
    領款項、取贓分贓等階段，乃係需由多人縝密分工方能完成
    之集團性犯罪，本件被告林耀華、武元鐘、吳旻軒、黃琦瑞
    、洪文庭均係以自己共同實施犯罪行為之意思，各以前述分
    工方式完成犯罪，核渠等就附表一編號1至44所為（各罪參
    與之被告如附表一所示），各係犯刑法第339條第1項之詐欺
    取財罪。查被告林耀華、武元鐘、吳旻軒、黃琦瑞、洪文庭
    等人就前揭詐欺取財犯行，與如附表一「參與犯罪者」欄所
    示之詐欺集團成員間，均有犯意聯絡及行為分擔，應各論以
    共同正犯。被告林耀華所犯如附表一編號1至31、編號34 至
    35、編號39至41之36次詐欺取財犯行；被告武元鐘所犯如附
    表一編號2至33、編號36至38、編號42至44之38次詐欺取財
    犯行；被告黃琦瑞所犯如附表一編號1至32、編號37至38所
    示之34次詐欺取財犯行；被告吳旻軒所犯如附表一編號1至
    25所示之25次詐欺取財犯行；被告洪文庭犯如附表一編號26
    、編號37至42、編號44之8次詐欺取財犯行，犯意各別，均
    應予分論併罰。另被告洪文庭前於98年間，因妨害兵役治罪
    條例案件，經原審以98年度中簡字第533號判處有期徒刑2月
    確定，甫於98年4月9日易科罰金執行完畢，此有臺灣高等法
    院被告前案紀錄表1份附卷可參，其於有期徒刑執行完畢後5
    年以內，故意再犯本件有期徒刑以上之上開8罪，皆構成累
    犯，均應依刑法第47條第1項規定，各加重其刑。
  2.按共同正犯因相互間利用他人之行為，以遂行其犯意之實現
    ，本於責任共同之原則，有關沒收部分，對於共犯間供犯罪
    所用之物，自均應為沒收之諭知（最高法院89年度臺上字第
    6946號判決要旨可資參照）。扣案如附表二、三、四所示之
    物分別係屬被告賴駿林、洪文庭、林振川等人所有供本案詐
    欺取財犯罪所用，均應依刑法第38條第1項第2款之規定，分
    別於共犯間宣告沒收。
  3.又扣案如附表五所示之物分別為如附表五所示之人所有或持
    有，因均非屬供本件犯罪所用、預備之用、或所得之物，均
    據被告等人分別於警詢及審理中陳述明確，亦非屬違禁物，
    且查無積極證據與本案相關，爰均不併予宣告沒收，併予敘
    明。
四、詐欺取財無罪部分：
(一)公訴意旨另謂以：被告武元鐘於98年12月間某日即已加入詐
    欺集團，亦共同涉犯有附表一編號1所示之詐欺取財犯嫌；
    被告黃琦瑞於99年5、6月間及99年11月19日至同年月27日共
    同涉犯有附表一編號33、36、編號42至44所示之詐欺取財犯
    嫌。
(二)按犯罪事實應依證據認定之，無證據不得認定犯罪事實；又
    不能證明被告犯罪者，應諭知無罪之判決，刑事訴訟法第15
    4條第2項、第301條第1項分別定有明文。次按事實之認定，
    應憑證據，所謂證據，須適於為被告犯罪事實之證明者，始
    得採為斷罪資料，如未能發現相當證據，或證據不足以證明
    ，自不能以推測或擬制之方法以為裁判基礎；又認定不利於
    被告之事實，須依積極證據，苟積極證據不足為不利於被告
    事實之認定時，即應為有利於被告之認定，更不必有何有利
    之證據，最高法院53年臺上字第2750號、30年上字第816號
    、40年臺上字第86號分別著有判例可資參照。另認定犯罪事
    實應依證據，為刑事訴訟法所明定，故被告否認犯罪事實所
    持之辯解，縱屬不能成立，仍非有積極證據足以證明其犯罪
    行為，不能遽為有罪之認定，此最高法院30年上字第1831號
    亦著有判例。再無論直接證據或間接證據，其為訴訟上之證
    明，須於通常一般之人均不致有所懷疑，而得確信為真實之
    程度者，始得據為有罪之認定。又刑事訴訟法第161條第1項
    規定：檢察官就被告犯罪事實，應負舉證責任，並指出證明
    之方法。因此，檢察官對於起訴之犯罪事實，應負提出證據
    及說服之實質舉證責任。倘其所提出之證據，不足為被告有
    罪之積極證明，或其指出證明之方法，無從說服法院以形成
    被告有罪之心證，基於無罪推定之原則，自應為被告無罪判
    決之諭知（最高法院著有92年度臺上字第128號判例要旨參
    照）。
(三)訊據被告武元鐘堅決否認參與附表一編號1之犯行，被告黃
    琦瑞則堅決否認有共同涉犯有附表一編號33、36、編號42至
    44所示之詐欺取財犯行，被告武元鐘辯稱：伊參與詐欺集團
    之時間係自99年1月起始正式加入上開詐欺集團，伊98年12
    月去機房是找黃琦瑞，聯絡要進入該機房工作之事宜等語；
    被告黃琦瑞辯稱：伊電信詐欺部分只做到99年4月19日止，
    後來伊就退出該集團。直到99年9月間才又加入，但做到99
    年11月8日伊就又離開該集團，僅暫時借住在上開文心路之
    機房內等語。
(四)本件檢察官上訴意旨認被告武元鐘復共同涉犯有如附表一編
    號1所示之詐欺取財犯嫌，無非以共同被告黃琦瑞警詢證述
    被告武元鐘於98年12月加入，負責電信詐欺之一線人員、信
    貸詐欺是擔任二線人員、共同被告王佳駿警詢證述被告武元
    鐘於98年9月底加入臺中市○村路○段272號11樓之2時就見過
    ，擔任二線人員，及行動電話門號0000000000號（詐欺集團
    在美村路機房所使用之公機）於「98年12月26日」之通訊監
    察譯文顯示當日武元鐘在二線接聽電話（99偵28632卷(二)第
    25頁反面），為其主要論據；認被告黃琦瑞共同涉犯有附表
    一編號33、36、編號42至44 所示之詐欺取財犯嫌，則無非
    以共同被告武元鐘於警詢中證稱編號第9號是黃琦瑞，98年
    12月伊加入時就見過了，擔任第一線貸款業務人員及共同被
    告賴駿林於警詢中證稱編號第9號綽號「阿瑞」，之前在機
    房工作負責業務，從99年9月開始上班，11月份左右便離職
    沒有在這裡工作，「阿瑞」之薪資為詐騙金額10﹪等語，為
    其主要論據。惟查：
  1.被告武元鐘係自98年12月26日起始參與詐欺集團，已詳如有
    罪部分之論述，且前揭門號0000000000號98年12月26日10時
    2分25秒之通訊監察譯文，充其量亦僅能證明被告武元鐘至
    遲於98年12月26日起即已加入之上開機房，並接聽電話，尚
    難執以推論被告武元鐘有附表一編號1（犯罪既遂時間98年
    12月21日）之犯行，是以尚難憑證人黃琦瑞、王佳駿二人供
    述尚屬不一之警詢證述（分別稱被告武元鐘於98年12月、9
    月加入），遽認被告武元鐘有附表一編號1之犯行。此外，
    復經比對卷附證據及詰問證人即其餘共犯等人，均查無其他
    積極、直接、明確之證據，足以證明被告武元鐘有共同參與
    前揭詐欺取財犯行，而不能證明被告武元鐘此部分犯罪，檢
    察官起訴書及上訴書認被告武元鐘共同涉犯有附表一編號1
    所示之詐欺取財犯嫌之證據，均未達通常一般人均不致有所
    懷疑，而得以確信其為真實之程度，被告武元鐘此部分之犯
    行洵難認定，依法應為無罪判決之諭知。
  2.被告黃琦瑞於99年5、6月間，未參與上開詐欺集團，另於99
    年9月間復加入上開信用貸款詐欺集團，然於99年11月8日後
    即又離開該集團等情，已詳如有罪部分之論述，且據證人賴
    駿林於原審審理時證稱：黃琦瑞於99年5、6月間，及99年11
    月16日至同年月27日間，均未參與上開詐欺集團（原審卷(二)
    第86頁），尚難憑證人武元鐘、賴駿林二人語焉未詳之警詢
    證述（分別稱被告黃琦瑞98年12月伊加入、從99年9月開始
    上班，11月份左右便離職沒有在這裡工作），遽認被告黃琦
    瑞有附表一編號33、36及編號42至44之犯行，且查，依黃瑞
    琦自99年11月9日起即前往釣蝦場工作，有其提出之任職釣
    蝦場之出勤表附卷可稽（原審卷(一)第29 8頁）足以證明被告
    黃瑞琦所辯伊做到99年11月8日之詞與事實相符，此外，復
    經比對卷附證據及詰問證人即其餘共犯等人，均查無其他積
    極、直接、明確之證據，足以證明被告黃琦瑞有共同參與前
    揭詐欺取財犯行，而不能證明被告黃琦瑞此部分犯罪，檢察
    官起訴書及上訴書認被告武元鐘共同涉犯有有附表一編號33
    、36及編號42至44之犯行之證據，均未達通常一般人均不致
    有所懷疑，而得以確信其為真實之程度，被告黃琦瑞此部分
    之犯行洵難認定，依法應為無罪判決之諭知。
五、原審以被告黃琦瑞、武元鐘、吳旻軒、黃琦瑞、洪文庭等人
    共同犯如原判決附表一各編號所示之詐欺取財罪，罪證明確
    ，並爰審酌被告武元鐘、黃琦瑞、吳旻軒、林耀華、洪文庭
    等人之素行，犯罪之動機、目的係為圖一己之私利，而渠等
    參與上揭詐欺取財集團，所為嚴重干擾社會正常交易及人與
    人之互信基礎，更肇致許多被害人畢生積蓄遭洗一空，衍生
    家庭破碎、自殺等社會問題，是此種類型之犯罪，依其規模
    、惡性、所造成之損害，非通常之詐欺個案可比，尤以被害
    人多非特定，犯罪人多不事生產，卻得以坐享暴利，其可罰
    性甚重；並考量被告武元鐘、黃琦瑞、吳旻軒、林耀華等人
    分別所參與之時間長短、各自擔任上開電信詐欺、信用貸款
    詐欺集團分工之角色、所涉程度輕重，及被告洪文庭係另一
    車手集團主謀，負責提供大陸地區人頭帳戶，及事後將所詐
    得之款項交付與賴駿林所屬之詐欺集團人員，及衡量各次詐
    騙金額所生之危害；再衡酌被告武元鐘、黃琦瑞、吳旻軒、
    林耀華、洪文庭等人分別坦承及否認各次犯行之犯罪後態度
    、渠等之智識程度與生活狀況；分別量處如原判決主文所示
    之刑，並就林耀華、武元鐘、黃琦瑞、洪文庭等人定渠等應
    執行之刑，及就被告武元鐘、黃琦瑞、吳旻軒、林耀華部分
    均諭知易科罰金之折算標準，以資懲儆。經核認事用法，並
    無違誤，量刑亦屬允當。被告林耀華、武元鐘、吳旻軒、黃
    琦瑞、洪文庭等人提起上訴，以前揭各詞置辯，均指摘原判
    決不當或量刑過重，然依據前揭論述，並審酌本案被告犯罪
    情狀，認被告之上訴，均為無理由，應予駁回。另檢察官以
    被告武元鐘共同涉犯有附表一編號1所示之詐欺取財犯嫌；
    被告黃琦瑞共同涉犯有附表一編號33、36、編號42至44所示
    之詐欺取財犯嫌部份，經核亦無理由，有如前述，此部份檢
    察官之上訴亦應予駁回。惟被告吳旻軒有參與犯如附表一編
    號13至25之詐欺犯行，有如前述，乃原審未詳為勾稽，而以
    被告吳旻軒此部份犯行不能證明，為無罪之諭知，尚有未洽
    ，檢察官提出通訊監察譯文等資料，指摘原判決不當，為有
    理由。原判決此部份既有可議之處，自應由本院將原判決關
    於就附表一編號13至25之犯行諭知吳旻軒無罪及其定應執行
    刑部分撤銷改判如附表所示之罪刑，並與上訴駁回部份定其
    應執行刑如主文第二項所示，並諭知易科罰金之折算標準，
    以資懲儆。
據上論斷，應依刑事訴訟法第369條第1項前段、第364條、第368
條、第299條第1項前段，刑法第28條、第339條第1項、第41條第
1項前段、第8項、第51條第5款、第9款、第38條第1項第2款，刑
法施行法第1條之1第1項、第2項前段，判決如主文。
本案經檢察官李月治到庭執行職務。
中    華    民    國   100    年    10    月    12    日
            刑事第六庭    審判長法  官  李  文  雄
                                法  官  王  邁  揚
                                法  官  蔡 王 金 全
上列正本證明與原本無異。
不得上訴。
                                書記官  林  元  威
中    華    民    國   100    年    10    月    12    日
附表一
┌─┬─┬──────┬────┬────┬──────┬───────┬──────────┐
│編│被│犯罪既遂時間│匯入之人│金額(人 │備註        │參與犯罪者    │宣告刑及從刑        │
│號│害│            │頭帳戶  │民幣)/單│            │              │                    │
│  │人│            │        │位（元）│            │              │                    │
├─┼─┼──────┼────┼────┼──────┼───────┼──────────┤
│1 │不│98.12.21中午│不詳    │3,500   │偵二卷第25頁│賴駿林、陳芃│1.黃琦瑞共同犯詐欺取│
│  │明│12時24分許  │        │        │正面之行動電│、黃琦瑞、林耀│  財罪，處有期徒刑肆│
│  │  │            │        │        │話門號      │華、王佳駿、江│  月，如易科罰金，以│
│  │  │            │        │        │0000000000號│檳成、謝宜哲、│  新臺幣壹仟元折算壹│
│  │  │            │        │        │之監聽譯文。│吳旻軒等8人共 │  日。扣案如附表二、│
│  │  │            │        │        │            │犯。          │  三所示之物，均沒收│
│  │  │            │        │        │            │              │  。                │
│  │  │            │        │        │            │              │2.林耀華共同犯詐欺取│
│  │  │            │        │        │            │              │  財罪，處有期徒刑肆│
│  │  │            │        │        │            │              │  月，如易科罰金，以│
│  │  │            │        │        │            │              │  新臺幣壹仟元折算壹│
│  │  │            │        │        │            │              │  日。扣案如附表二、│
│  │  │            │        │        │            │              │  三所示之物，均沒收│
│  │  │            │        │        │            │              │  。                │
│  │  │            │        │        │            │              │3.吳旻軒共同犯詐欺取│
│  │  │            │        │        │            │              │  財罪，處有期徒刑│
│  │  │            │        │        │            │              │  月，如易科罰金，以│
│  │  │            │        │        │            │              │  新臺幣壹仟元折算壹│
│  │  │            │        │        │            │              │  日。扣案如附表二、│
│  │  │            │        │        │            │              │  三所示之物，均沒收│
│  │  │            │        │        │            │              │  。                │
├─┼─┼──────┼────┼────┼──────┼───────┼──────────┤
│2 │不│98.12.26下午│不詳    │23,500  │偵二卷第25頁│賴駿林、陳芃│1.黃琦瑞共同犯詐欺取│
│  │明│1時2分許    │        │        │反面之行動電│、黃琦瑞、武元│  財罪，處有期徒刑伍│
│  │  │            │        │        │話門號      │鐘、林耀華、王│  月，如易科罰金，以│
│  │  │            │        │        │0000000000號│佳駿、江檳成、│  新臺幣壹仟元折算壹│
│  │  │            │        │        │之監聽譯文。│謝宜哲、吳旻軒│  日。扣案如附表二、│
│  │  │            │        │        │            │等9人共犯。   │  三所示之物，均沒收│
│  │  │            │        │        │            │              │  。                │
│  │  │            │        │        │            │              │2.武元鐘共同犯詐欺取│
│  │  │            │        │        │            │              │  財罪，處有期徒刑伍│
│  │  │            │        │        │            │              │  月，如易科罰金，以│
│  │  │            │        │        │            │              │  新臺幣壹仟元折算壹│
│  │  │            │        │        │            │              │  日。扣案如附表二、│
│  │  │            │        │        │            │              │  三所示之物，均沒收│
│  │  │            │        │        │            │              │  。                │
│  │  │            │        │        │            │              │3.林耀華共同犯詐欺取│
│  │  │            │        │        │            │              │  財罪，處有期徒刑伍│
│  │  │            │        │        │            │              │  月，如易科罰金，以│
│  │  │            │        │        │            │              │  新臺幣壹仟元折算壹│
│  │  │            │        │        │            │              │  日。扣案如附表二、│
│  │  │            │        │        │            │              │  三所示之物，均沒收│
│  │  │            │        │        │            │              │  。                │
│  │  │            │        │        │            │              │4.吳旻軒共同犯詐欺取│
│  │  │            │        │        │            │              │  財罪，處有期徒刑肆│
│  │  │            │        │        │            │              │  月，如易科罰金，以│
│  │  │            │        │        │            │              │  新臺幣壹仟元折算壹│
│  │  │            │        │        │            │              │  日。扣案如附表二、│
│  │  │            │        │        │            │              │  三所示之物，均沒收│
│  │  │            │        │        │            │              │  。                │
├─┼─┼──────┼────┼────┼──────┼───────┼──────────┤
│3 │不│98.12.28中午│不詳    │14,000  │偵二卷第25頁│賴駿林、陳芃│1.黃琦瑞共同犯詐欺取│
│  │明│12時52分許  │        │        │反面之行動電│、黃琦瑞、武元│  財罪，處有期徒刑肆│
│  │  │            │        │        │話門號      │鐘、林耀華、王│  月，如易科罰金，以│
│  │  │            │        │        │0000000000號│佳駿、江檳成、│  新臺幣壹仟元折算壹│
│  │  │            │        │        │之監聽譯文。│謝宜哲、吳旻軒│  日。扣案如附表二、│
│  │  │            │        │        │            │等9人共犯。   │  三所示之物，均沒收│
│  │  │            │        │        │            │              │  。                │
│  │  │            │        │        │            │              │2.武元鐘共同犯詐欺取│
│  │  │            │        │        │            │              │  財罪，處有期徒刑肆│
│  │  │            │        │        │            │              │  月，如易科罰金，以│
│  │  │            │        │        │            │              │  新臺幣壹仟元折算壹│
│  │  │            │        │        │            │              │  日。扣案如附表二、│
│  │  │            │        │        │            │              │  三所示之物，均沒收│
│  │  │            │        │        │            │              │  。                │
│  │  │            │        │        │            │              │3.林耀華共同犯詐欺取│
│  │  │            │        │        │            │              │  財罪，處有期徒刑肆│
│  │  │            │        │        │            │              │  月，如易科罰金，以│
│  │  │            │        │        │            │              │  新臺幣壹仟元折算壹│
│  │  │            │        │        │            │              │  日。扣案如附表二、│
│  │  │            │        │        │            │              │  三所示之物，均沒收│
│  │  │            │        │        │            │              │  。                │
│  │  │            │        │        │            │              │4.吳旻軒共同犯詐欺取│
│  │  │            │        │        │            │              │  財罪，處有期徒刑│
│  │  │            │        │        │            │              │  月，如易科罰金，以│
│  │  │            │        │        │            │              │  新臺幣壹仟元折算壹│
│  │  │            │        │        │            │              │  日。扣案如附表二、│
│  │  │            │        │        │            │              │  三所示之物，均沒收│
│  │  │            │        │        │            │              │  。                │
├─┼─┼──────┼────┼────┼──────┼───────┼──────────┤
│4 │不│98.12.28下午│不詳    │13,800  │偵二卷第25頁│賴駿林、陳芃│1.黃琦瑞共同犯詐欺取│
│  │明│1時34分許   │        │        │反面之行動電│、黃琦瑞、武元│  財罪，處有期徒刑肆│
│  │  │            │        │        │話門號      │鐘、林耀華、王│  月，如易科罰金，以│
│  │  │            │        │        │0000000000號│佳駿、江檳成、│  新臺幣壹仟元折算壹│
│  │  │            │        │        │之監聽譯文。│謝宜哲、吳旻軒│  日。扣案如附表二、│
│  │  │            │        │        │            │等9人共犯。   │  三所示之物，均沒收│
│  │  │            │        │        │            │              │  。                │
│  │  │            │        │        │            │              │2.武元鐘共同犯詐欺取│
│  │  │            │        │        │            │              │  財罪，處有期徒刑肆│
│  │  │            │        │        │            │              │  月，如易科罰金，以│
│  │  │            │        │        │            │              │  新臺幣壹仟元折算壹│
│  │  │            │        │        │            │              │  日。扣案如附表二、│
│  │  │            │        │        │            │              │  三所示之物，均沒收│
│  │  │            │        │        │            │              │  。                │
│  │  │            │        │        │            │              │3.林耀華共同犯詐欺取│
│  │  │            │        │        │            │              │  財罪，處有期徒刑肆│
│  │  │            │        │        │            │              │  月，如易科罰金，以│
│  │  │            │        │        │            │              │  新臺幣壹仟元折算壹│
│  │  │            │        │        │            │              │  日。扣案如附表二、│
│  │  │            │        │        │            │              │  三所示之物，均沒收│
│  │  │            │        │        │            │              │  。                │
│  │  │            │        │        │            │              │4.吳旻軒共同犯詐欺取│
│  │  │            │        │        │            │              │  財罪，處有期徒刑│
│  │  │            │        │        │            │              │  月，如易科罰金，以│
│  │  │            │        │        │            │              │  新臺幣壹仟元折算壹│
│  │  │            │        │        │            │              │  日。扣案如附表二、│
│  │  │            │        │        │            │              │  三所示之物，均沒收│
│  │  │            │        │        │            │              │  。                │
├─┼─┼──────┼────┼────┼──────┼───────┼──────────┤
│5 │不│98.12.30上午│不詳    │9,000   │偵二卷第25頁│賴駿林、陳芃│1.黃琦瑞共同犯詐欺取│
│  │明│10時41分許  │        │        │反面之行動電│、黃琦瑞、武元│  財罪，處有期徒刑肆│
│  │  │            │        │        │話門號      │鐘、林耀華、王│  月，如易科罰金，以│
│  │  │            │        │        │0000000000號│佳駿、江檳成、│  新臺幣壹仟元折算壹│
│  │  │            │        │        │之監聽譯文。│謝宜哲、吳旻軒│  日。扣案如附表二、│
│  │  │            │        │        │            │等9人共犯。   │  三所示之物，均沒收│
│  │  │            │        │        │            │              │  。                │
│  │  │            │        │        │            │              │2.武元鐘共同犯詐欺取│
│  │  │            │        │        │            │              │  財罪，處有期徒刑肆│
│  │  │            │        │        │            │              │  月，如易科罰金，以│
│  │  │            │        │        │            │              │  新臺幣壹仟元折算壹│
│  │  │            │        │        │            │              │  日。扣案如附表二、│
│  │  │            │        │        │            │              │  三所示之物，均沒收│
│  │  │            │        │        │            │              │  。                │
│  │  │            │        │        │            │              │3.林耀華共同犯詐欺取│
│  │  │            │        │        │            │              │  財罪，處有期徒刑肆│
│  │  │            │        │        │            │              │  月，如易科罰金，以│
│  │  │            │        │        │            │              │  新臺幣壹仟元折算壹│
│  │  │            │        │        │            │              │  日。扣案如附表二、│
│  │  │            │        │        │            │              │  三所示之物，均沒收│
│  │  │            │        │        │            │              │  。                │
│  │  │            │        │        │            │              │4.吳旻軒共同犯詐欺取│
│  │  │            │        │        │            │              │  財罪，處有期徒刑│
│  │  │            │        │        │            │              │  月，如易科罰金，以│
│  │  │            │        │        │            │              │  新臺幣壹仟元折算壹│
│  │  │            │        │        │            │              │  日。扣案如附表二、│
│  │  │            │        │        │            │              │  三所示之物，均沒收│
│  │  │            │        │        │            │              │  。                │
├─┼─┼──────┼────┼────┼──────┼───────┼──────────┤
│6 │不│98.12.30下午│不詳    │3,100   │偵二卷第25頁│賴駿林、陳芃│1.黃琦瑞共同犯詐欺取│
│  │明│3時4分許    │        │        │反面之行動電│、黃琦瑞、武元│  財罪，處有期徒刑肆│
│  │  │            │        │        │話門號      │鐘、林耀華、王│  月，如易科罰金，以│
│  │  │            │        │        │0000000000號│佳駿、江檳成、│  新臺幣壹仟元折算壹│
│  │  │            │        │        │之監聽譯文。│謝宜哲、吳旻軒│  日。扣案如附表二、│
│  │  │            │        │        │            │等9人共犯。   │  三所示之物，均沒收│
│  │  │            │        │        │            │              │  。                │
│  │  │            │        │        │            │              │2.武元鐘共同犯詐欺取│
│  │  │            │        │        │            │              │  財罪，處有期徒刑肆│
│  │  │            │        │        │            │              │  月，如易科罰金，以│
│  │  │            │        │        │            │              │  新臺幣壹仟元折算壹│
│  │  │            │        │        │            │              │  日。扣案如附表二、│
│  │  │            │        │        │            │              │  三所示之物，均沒收│
│  │  │            │        │        │            │              │  。                │
│  │  │            │        │        │            │              │3.林耀華共同犯詐欺取│
│  │  │            │        │        │            │              │  財罪，處有期徒刑肆│
│  │  │            │        │        │            │              │  月，如易科罰金，以│
│  │  │            │        │        │            │              │  新臺幣壹仟元折算壹│
│  │  │            │        │        │            │              │  日。扣案如附表二、│
│  │  │            │        │        │            │              │  三所示之物，均沒收│
│  │  │            │        │        │            │              │  。                │
│  │  │            │        │        │            │              │4.吳旻軒共同犯詐欺取│
│  │  │            │        │        │            │              │  財罪，處有期徒刑│
│  │  │            │        │        │            │              │  月，如易科罰金，以│
│  │  │            │        │        │            │              │  新臺幣壹仟元折算壹│
│  │  │            │        │        │            │              │  日。扣案如附表二、│
│  │  │            │        │        │            │              │  三所示之物，均沒收│
│  │  │            │        │        │            │              │  。                │
├─┼─┼──────┼────┼────┼──────┼───────┼──────────┤
│7 │不│98.12.30下午│不詳    │31,200  │偵二卷第25頁│賴駿林、陳芃│1.黃琦瑞共同犯詐欺取│
│  │明│3時13分許   │        │        │反面之行動電│、黃琦瑞、武元│  財罪，處有期徒刑伍│
│  │  │            │        │        │話門號      │鐘、林耀華、王│  月，如易科罰金，以│
│  │  │            │        │        │0000000000號│佳駿、江檳成、│  新臺幣壹仟元折算壹│
│  │  │            │        │        │之監聽譯文。│謝宜哲、吳旻軒│  日。扣案如附表二、│
│  │  │            │        │        │            │等9人共犯。   │  三所示之物，均沒收│
│  │  │            │        │        │            │              │  。                │
│  │  │            │        │        │            │              │2.武元鐘共同犯詐欺取│
│  │  │            │        │        │            │              │  財罪，處有期徒刑伍│
│  │  │            │        │        │            │              │  月，如易科罰金，以│
│  │  │            │        │        │            │              │  新臺幣壹仟元折算壹│
│  │  │            │        │        │            │              │  日。扣案如附表二、│
│  │  │            │        │        │            │              │  三所示之物，均沒收│
│  │  │            │        │        │            │              │  。                │
│  │  │            │        │        │            │              │3.林耀華共同犯詐欺取│
│  │  │            │        │        │            │              │  財罪，處有期徒刑伍│
│  │  │            │        │        │            │              │  月，如易科罰金，以│
│  │  │            │        │        │            │              │  新臺幣壹仟元折算壹│
│  │  │            │        │        │            │              │  日。扣案如附表二、│
│  │  │            │        │        │            │              │  三所示之物，均沒收│
│  │  │            │        │        │            │              │  。                │
│  │  │            │        │        │            │              │4.吳旻軒共同犯詐欺取│
│  │  │            │        │        │            │              │  財罪，處有期徒刑肆│
│  │  │            │        │        │            │              │  月，如易科罰金，以│
│  │  │            │        │        │            │              │  新臺幣壹仟元折算壹│
│  │  │            │        │        │            │              │  日。扣案如附表二、│
│  │  │            │        │        │            │              │  三所示之物，均沒收│
│  │  │            │        │        │            │              │  。                │
├─┼─┼──────┼────┼────┼──────┼───────┼──────────┤
│8 │不│98.12.30下午│不詳    │30,800  │偵二卷第26頁│賴駿林、陳芃│1.黃琦瑞共同犯詐欺取│
│  │明│3時15分許   │        │        │正面之行動電│、黃琦瑞、武元│  財罪，處有期徒刑伍│
│  │  │            │        │        │話門號      │鐘、林耀華、王│  月，如易科罰金，以│
│  │  │            │        │        │0000000000號│佳駿、江檳成、│  新臺幣壹仟元折算壹│
│  │  │            │        │        │之監聽譯文。│謝宜哲、吳旻軒│  日。扣案如附表二、│
│  │  │            │        │        │            │等9人共犯。   │  三所示之物，均沒收│
│  │  │            │        │        │            │              │  。                │
│  │  │            │        │        │            │              │2.武元鐘共同犯詐欺取│
│  │  │            │        │        │            │              │  財罪，處有期徒刑伍│
│  │  │            │        │        │            │              │  月，如易科罰金，以│
│  │  │            │        │        │            │              │  新臺幣壹仟元折算壹│
│  │  │            │        │        │            │              │  日。扣案如附表二、│
│  │  │            │        │        │            │              │  三所示之物，均沒收│
│  │  │            │        │        │            │              │  。                │
│  │  │            │        │        │            │              │3.林耀華共同犯詐欺取│
│  │  │            │        │        │            │              │  財罪，處有期徒刑伍│
│  │  │            │        │        │            │              │  月，如易科罰金，以│
│  │  │            │        │        │            │              │  新臺幣壹仟元折算壹│
│  │  │            │        │        │            │              │  日。扣案如附表二、│
│  │  │            │        │        │            │              │  三所示之物，均沒收│
│  │  │            │        │        │            │              │  。                │
│  │  │            │        │        │            │              │4.吳旻軒共同犯詐欺取│
│  │  │            │        │        │            │              │  財罪，處有期徒刑肆│
│  │  │            │        │        │            │              │  月，如易科罰金，以│
│  │  │            │        │        │            │              │  新臺幣壹仟元折算壹│
│  │  │            │        │        │            │              │  日。扣案如附表二、│
│  │  │            │        │        │            │              │  三所示之物，均沒收│
│  │  │            │        │        │            │              │  。                │
├─┼─┼──────┼────┼────┼──────┼───────┼──────────┤
│9 │不│98.12.30下午│不詳    │17,800  │偵二卷第26頁│賴駿林、陳芃│1.黃琦瑞共同犯詐欺取│
│  │明│3時41分許   │        │        │正面之行動電│、黃琦瑞、武元│  財罪，處有期徒刑肆│
│  │  │            │        │        │話門號      │鐘、林耀華、王│  月，如易科罰金，以│
│  │  │            │        │        │0000000000號│佳駿、江檳成、│  新臺幣壹仟元折算壹│
│  │  │            │        │        │之監聽譯文。│謝宜哲、吳旻軒│  日。扣案如附表二、│
│  │  │            │        │        │            │等9人共犯。   │  三所示之物，均沒收│
│  │  │            │        │        │            │              │  。                │
│  │  │            │        │        │            │              │2.武元鐘共同犯詐欺取│
│  │  │            │        │        │            │              │  財罪，處有期徒刑肆│
│  │  │            │        │        │            │              │  月，如易科罰金，以│
│  │  │            │        │        │            │              │  新臺幣壹仟元折算壹│
│  │  │            │        │        │            │              │  日。扣案如附表二、│
│  │  │            │        │        │            │              │  三所示之物，均沒收│
│  │  │            │        │        │            │              │  。                │
│  │  │            │        │        │            │              │3.林耀華共同犯詐欺取│
│  │  │            │        │        │            │              │  財罪，處有期徒刑肆│
│  │  │            │        │        │            │              │  月，如易科罰金，以│
│  │  │            │        │        │            │              │  新臺幣壹仟元折算壹│
│  │  │            │        │        │            │              │  日。扣案如附表二、│
│  │  │            │        │        │            │              │  三所示之物，均沒收│
│  │  │            │        │        │            │              │  。                │
│  │  │            │        │        │            │              │4.吳旻軒共同犯詐欺取│
│  │  │            │        │        │            │              │  財罪，處有期徒刑│
│  │  │            │        │        │            │              │  月，如易科罰金，以│
│  │  │            │        │        │            │              │  新臺幣壹仟元折算壹│
│  │  │            │        │        │            │              │  日。扣案如附表二、│
│  │  │            │        │        │            │              │  三所示之物，均沒收│
│  │  │            │        │        │            │              │  。                │
├─┼─┼──────┼────┼────┼──────┼───────┼──────────┤
│10│不│98.12.31中午│不詳    │32,600  │偵二卷第26頁│賴駿林、陳芃│1.黃琦瑞共同犯詐欺取│
│  │明│12時49分許  │        │        │正面之行動電│、黃琦瑞、武元│  財罪，處有期徒刑伍│
│  │  │            │        │        │話門號      │鐘、林耀華、王│  月，如易科罰金，以│
│  │  │            │        │        │0000000000號│佳駿、江檳成、│  新臺幣壹仟元折算壹│
│  │  │            │        │        │之監聽譯文。│謝宜哲、吳旻軒│  日。扣案如附表二、│
│  │  │            │        │        │            │等9人共犯。   │  三所示之物，均沒收│
│  │  │            │        │        │            │              │  。                │
│  │  │            │        │        │            │              │2.武元鐘共同犯詐欺取│
│  │  │            │        │        │            │              │  財罪，處有期徒刑伍│
│  │  │            │        │        │            │              │  月，如易科罰金，以│
│  │  │            │        │        │            │              │  新臺幣壹仟元折算壹│
│  │  │            │        │        │            │              │  日。扣案如附表二、│
│  │  │            │        │        │            │              │  三所示之物，均沒收│
│  │  │            │        │        │            │              │  。                │
│  │  │            │        │        │            │              │3.林耀華共同犯詐欺取│
│  │  │            │        │        │            │              │  財罪，處有期徒刑伍│
│  │  │            │        │        │            │              │  月，如易科罰金，以│
│  │  │            │        │        │            │              │  新臺幣壹仟元折算壹│
│  │  │            │        │        │            │              │  日。扣案如附表二、│
│  │  │            │        │        │            │              │  三所示之物，均沒收│
│  │  │            │        │        │            │              │  。                │
│  │  │            │        │        │            │              │4.吳旻軒共同犯詐欺取│
│  │  │            │        │        │            │              │  財罪，處有期徒刑肆│
│  │  │            │        │        │            │              │  月，如易科罰金，以│
│  │  │            │        │        │            │              │  新臺幣壹仟元折算壹│
│  │  │            │        │        │            │              │  日。扣案如附表二、│
│  │  │            │        │        │            │              │  三所示之物，均沒收│
│  │  │            │        │        │            │              │  。                │
├─┼─┼──────┼────┼────┼──────┼───────┼──────────┤
│11│不│99.1.14下午6│不詳    │76,342  │偵二卷第27頁│賴駿林、陳芃│1.黃琦瑞共同犯詐欺取│
│  │明│時9分許     │        │        │反面之行動電│、黃琦瑞、武元│  財罪，處有期徒刑伍│
│  │  │            │        │        │話門號      │鐘、林耀華、王│  月，如易科罰金，以│
│  │  │            │        │        │0000000000號│佳駿、江檳成、│  新臺幣壹仟元折算壹│
│  │  │            │        │        │之監聽譯文。│謝宜哲、吳旻軒│  日。扣案如附表二、│
│  │  │            │        │        │            │、黃馨慧等10人│  三所示之物，均沒收│
│  │  │            │        │        │            │共犯。        │  。                │
│  │  │            │        │        │            │              │2.武元鐘共同犯詐欺取│
│  │  │            │        │        │            │              │  財罪，處有期徒刑肆│
│  │  │            │        │        │            │              │  月，如易科罰金，以│
│  │  │            │        │        │            │              │  新臺幣壹仟元折算壹│
│  │  │            │        │        │            │              │  日。扣案如附表二、│
│  │  │            │        │        │            │              │  三所示之物，均沒收│
│  │  │            │        │        │            │              │  。                │
│  │  │            │        │        │            │              │3.林耀華共同犯詐欺取│
│  │  │            │        │        │            │              │  財罪，處有期徒刑伍│
│  │  │            │        │        │            │              │  月，如易科罰金，以│
│  │  │            │        │        │            │              │  新臺幣壹仟元折算壹│
│  │  │            │        │        │            │              │  日。扣案如附表二、│
│  │  │            │        │        │            │              │  三所示之物，均沒收│
│  │  │            │        │        │            │              │  。                │
│  │  │            │        │        │            │              │4.吳旻軒共同犯詐欺取│
│  │  │            │        │        │            │              │  財罪，處有期徒刑肆│
│  │  │            │        │        │            │              │  月，如易科罰金，以│
│  │  │            │        │        │            │              │  新臺幣壹仟元折算壹│
│  │  │            │        │        │            │              │  日。扣案如附表二、│
│  │  │            │        │        │            │              │  三所示之物，均沒收│
│  │  │            │        │        │            │              │  。                │
├─┼─┼──────┼────┼────┼──────┼───────┼──────────┤
│12│不│99.1.15某時 │不詳    │6,724   │偵二卷第27頁│賴駿林、陳芃│1.黃琦瑞共同犯詐欺取│
│  │明│（譯文時間：│        │        │反面之行動電│、黃琦瑞、武元│  財罪，處有期徒刑肆│
│  │  │同日下午4時 │        │        │話門號      │鐘、林耀華、王│  月，如易科罰金，以│
│  │  │53分許）    │        │        │0000000000號│佳駿、江檳成、│  新臺幣壹仟元折算壹│
│  │  │            │        │        │之監聽譯文。│謝宜哲、吳旻軒│  日。扣案如附表二、│
│  │  │            │        │        │            │、黃馨慧等10人│  三所示之物，均沒收│
│  │  │            │        │        │            │共犯。        │  。                │
│  │  │            │        │        │            │              │2.武元鐘共同犯詐欺取│
│  │  │            │        │        │            │              │  財罪，處有期徒刑│
│  │  │            │        │        │            │              │  月，如易科罰金，以│
│  │  │            │        │        │            │              │  新臺幣壹仟元折算壹│
│  │  │            │        │        │            │              │  日。扣案如附表二、│
│  │  │            │        │        │            │              │  三所示之物，均沒收│
│  │  │            │        │        │            │              │  。                │
│  │  │            │        │        │            │              │3.林耀華共同犯詐欺取│
│  │  │            │        │        │            │              │  財罪，處有期徒刑肆│
│  │  │            │        │        │            │              │  月，如易科罰金，以│
│  │  │            │        │        │            │              │  新臺幣壹仟元折算壹│
│  │  │            │        │        │            │              │  日。扣案如附表二、│
│  │  │            │        │        │            │              │  三所示之物，均沒收│
│  │  │            │        │        │            │              │  。                │
│  │  │            │        │        │            │              │4.吳旻軒共同犯詐欺取│
│  │  │            │        │        │            │              │  財罪，處有期徒刑│
│  │  │            │        │        │            │              │  月，如易科罰金，以│
│  │  │            │        │        │            │              │  新臺幣壹仟元折算壹│
│  │  │            │        │        │            │              │  日。扣案如附表二、│
│  │  │            │        │        │            │              │  三所示之物，均沒收│
│  │  │            │        │        │            │              │  。                │
├─┼─┼──────┼────┼────┼──────┼───────┼──────────┤
│13│不│99.1.15至   │不詳    │1,800   │偵二卷第27頁│賴駿林、陳芃│1.黃琦瑞共同犯詐欺取│
│  │明│99.1.16下午5│        │        │反面之行動電│、黃琦瑞、武元│  財罪，處有期徒刑肆│
│  │  │時29分間。  │        │        │話門號      │鐘、林耀華、王│  月，如易科罰金，以│
│  │  │（譯文時間：│        │        │0000000000號│佳駿、江檳成、│  新臺幣壹仟元折算壹│
│  │  │99.1.16下午5│        │        │之監聽譯文。│謝宜哲、吳旻軒│  日。扣案如附表二、│
│  │  │時29分許）  │        │        │            │、黃馨慧等10人│  三所示之物，均沒收│
│  │  │            │        │        │            │共犯。        │  。                │
│  │  │            │        │        │            │              │2.武元鐘共同犯詐欺取│
│  │  │            │        │        │            │              │  財罪，處有期徒刑│
│  │  │            │        │        │            │              │  月，如易科罰金，以│
│  │  │            │        │        │            │              │  新臺幣壹仟元折算壹│
│  │  │            │        │        │            │              │  日。扣案如附表二、│
│  │  │            │        │        │            │              │  三所示之物，均沒收│
│  │  │            │        │        │            │              │  。                │
│  │  │            │        │        │            │              │3.林耀華共同犯詐欺取│
│  │  │            │        │        │            │              │  財罪，處有期徒刑肆│
│  │  │            │        │        │            │              │  月，如易科罰金，以│
│  │  │            │        │        │            │              │  新臺幣壹仟元折算壹│
│  │  │            │        │        │            │              │  日。扣案如附表二、│
│  │  │            │        │        │            │              │  三所示之物，均沒收│
│  │  │            │        │        │            │              │  。                │
│  │  │            │        │        │            │              │4.吳旻軒共同犯詐欺取│
│  │  │            │        │        │            │              │  財罪，處有期徒刑│
│  │  │            │        │        │            │              │  月，如易科罰金，以│
│  │  │            │        │        │            │              │  新臺幣壹仟元折算壹│
│  │  │            │        │        │            │              │  日。扣案如附表二、│
│  │  │            │        │        │            │              │  三所示之物，均沒收│
│  │  │            │        │        │            │              │  。                │
├─┼─┼──────┼────┼────┼──────┼───────┼──────────┤
│14│不│99.1.16某時 │不詳    │60,900  │偵二卷第27頁│賴駿林、陳芃│1.黃琦瑞共同犯詐欺取│
│  │明│（譯文時間：│        │        │反面之行動電│、黃琦瑞、武元│  財罪，處有期徒刑伍│
│  │  │同日下午5時 │        │        │話門號      │鐘、林耀華、王│  月，如易科罰金，以│
│  │  │29分許）    │        │        │0000000000號│佳駿、江檳成、│  新臺幣壹仟元折算壹│
│  │  │            │        │        │之監聽譯文。│謝宜哲、吳旻軒│  日。扣案如附表二、│
│  │  │            │        │        │            │、黃馨慧等10人│  三所示之物，均沒收│
│  │  │            │        │        │            │共犯。        │  。                │
│  │  │            │        │        │            │              │2.武元鐘共同犯詐欺取│
│  │  │            │        │        │            │              │  財罪，處有期徒刑肆│
│  │  │            │        │        │            │              │  月，如易科罰金，以│
│  │  │            │        │        │            │              │  新臺幣壹仟元折算壹│
│  │  │            │        │        │            │              │  日。扣案如附表二、│
│  │  │            │        │        │            │              │  三所示之物，均沒收│
│  │  │            │        │        │            │              │  。                │
│  │  │            │        │        │            │              │3.林耀華共同犯詐欺取│
│  │  │            │        │        │            │              │  財罪，處有期徒刑伍│
│  │  │            │        │        │            │              │  月，如易科罰金，以│
│  │  │            │        │        │            │              │  新臺幣壹仟元折算壹│
│  │  │            │        │        │            │              │  日。扣案如附表二、│
│  │  │            │        │        │            │              │  三所示之物，均沒收│
│  │  │            │        │        │            │              │  。                │
│  │  │            │        │        │            │              │4.吳旻軒共同犯詐欺取│
│  │  │            │        │        │            │              │  財罪，處有期徒刑肆│
│  │  │            │        │        │            │              │  月，如易科罰金，以│
│  │  │            │        │        │            │              │  新臺幣壹仟元折算壹│
│  │  │            │        │        │            │              │  日。扣案如附表二、│
│  │  │            │        │        │            │              │  三所示之物，均沒收│
│  │  │            │        │        │            │              │  。                │
├─┼─┼──────┼────┼────┼──────┼───────┼──────────┤
│15│不│99.1.17某時 │不詳    │228,000 │偵二卷第27頁│賴駿林、陳芃│1.黃琦瑞共同犯詐欺取│
│  │明│（譯文時間：│        │        │反面之行動電│、黃琦瑞、武元│  財罪，處有期徒刑陸│
│  │  │下午5時28分 │        │        │話門號      │鐘、林耀華、王│  月，如易科罰金，以│
│  │  │許）        │        │        │0000000000號│佳駿、江檳成、│  新臺幣壹仟元折算壹│
│  │  │            │        │        │之監聽譯文。│謝宜哲、吳旻軒│  日。扣案如附表二、│
│  │  │            │        │        │            │、黃馨慧等10人│  三所示之物，均沒收│
│  │  │            │        │        │            │共犯。        │  。                │
│  │  │            │        │        │            │              │2.武元鐘共同犯詐欺取│
│  │  │            │        │        │            │              │  財罪，處有期徒刑伍│
│  │  │            │        │        │            │              │  月，如易科罰金，以│
│  │  │            │        │        │            │              │  新臺幣壹仟元折算壹│
│  │  │            │        │        │            │              │  日。扣案如附表二、│
│  │  │            │        │        │            │              │  三所示之物，均沒收│
│  │  │            │        │        │            │              │  。                │
│  │  │            │        │        │            │              │3.林耀華共同犯詐欺取│
│  │  │            │        │        │            │              │  財罪，處有期徒刑陸│
│  │  │            │        │        │            │              │  月，如易科罰金，以│
│  │  │            │        │        │            │              │  新臺幣壹仟元折算壹│
│  │  │            │        │        │            │              │  日。扣案如附表二、│
│  │  │            │        │        │            │              │  三所示之物，均沒收│
│  │  │            │        │        │            │              │  。                │
│  │  │            │        │        │            │              │4.吳旻軒共同犯詐欺取│
│  │  │            │        │        │            │              │  財罪，處有期徒刑伍│
│  │  │            │        │        │            │              │  月，如易科罰金，以│
│  │  │            │        │        │            │              │  新臺幣壹仟元折算壹│
│  │  │            │        │        │            │              │  日。扣案如附表二、│
│  │  │            │        │        │            │              │  三所示之物，均沒收│
│  │  │            │        │        │            │              │  。                │
├─┼─┼──────┼────┼────┼──────┼───────┼──────────┤
│16│不│99.2.1某時（│不詳    │36,200  │偵二卷第57頁│賴駿林、陳芃│1.黃琦瑞共同犯詐欺取│
│  │明│譯文時間：同│        │        │正面之行動電│、黃琦瑞、武元│  財罪，處有期徒刑伍│
│  │  │日下午6時7分│        │        │話門號      │鐘、林耀華、謝│  月，如易科罰金，以│
│  │  │許）        │        │        │0000000000號│宜哲、吳旻軒、│  新臺幣壹仟元折算壹│
│  │  │            │        │        │之監聽譯文。│黃馨慧等8人共 │  日。扣案如附表二、│
│  │  │            │        │        │            │犯。          │  三所示之物，均沒收│
│  │  │            │        │        │            │              │  。                │
│  │  │            │        │        │            │              │2.武元鐘共同犯詐欺取│
│  │  │            │        │        │            │              │  財罪，處有期徒刑肆│
│  │  │            │        │        │            │              │  月，如易科罰金，以│
│  │  │            │        │        │            │              │  新臺幣壹仟元折算壹│
│  │  │            │        │        │            │              │  日。扣案如附表二、│
│  │  │            │        │        │            │              │  三所示之物，均沒收│
│  │  │            │        │        │            │              │  。                │
│  │  │            │        │        │            │              │3.林耀華共同犯詐欺取│
│  │  │            │        │        │            │              │  財罪，處有期徒刑伍│
│  │  │            │        │        │            │              │  月，如易科罰金，以│
│  │  │            │        │        │            │              │  新臺幣壹仟元折算壹│
│  │  │            │        │        │            │              │  日。扣案如附表二、│
│  │  │            │        │        │            │              │  三所示之物，均沒收│
│  │  │            │        │        │            │              │  。                │
│  │  │            │        │        │            │              │4.吳旻軒共同犯詐欺取│
│  │  │            │        │        │            │              │  財罪，處有期徒刑肆│
│  │  │            │        │        │            │              │  月，如易科罰金，以│
│  │  │            │        │        │            │              │  新臺幣壹仟元折算壹│
│  │  │            │        │        │            │              │  日。扣案如附表二、│
│  │  │            │        │        │            │              │  三所示之物，均沒收│
│  │  │            │        │        │            │              │  。                │
├─┼─┼──────┼────┼────┼──────┼───────┼──────────┤
│17│不│99.2.4某時（│不詳    │2,800   │偵二卷第28頁│賴駿林、陳芃│1.黃琦瑞共同犯詐欺取│
│  │明│譯文時間：同│        │        │反面之行動電│、黃琦瑞、武元│  財罪，處有期徒刑肆│
│  │  │日下午7時9分│        │        │話門號      │鐘、林耀華、謝│  月，如易科罰金，以│
│  │  │許）        │        │        │0000000000號│宜哲、吳旻軒、│  新臺幣壹仟元折算壹│
│  │  │            │        │        │之監聽譯文。│黃馨慧等8人共 │  日。扣案如附表二、│
│  │  │            │        │        │            │犯。          │  三所示之物，均沒收│
│  │  │            │        │        │            │              │  。                │
│  │  │            │        │        │            │              │2.武元鐘共同犯詐欺取│
│  │  │            │        │        │            │              │  財罪，處有期徒刑│
│  │  │            │        │        │            │              │  月，如易科罰金，以│
│  │  │            │        │        │            │              │  新臺幣壹仟元折算壹│
│  │  │            │        │        │            │              │  日。扣案如附表二、│
│  │  │            │        │        │            │              │  三所示之物，均沒收│
│  │  │            │        │        │            │              │  。                │
│  │  │            │        │        │            │              │3.林耀華共同犯詐欺取│
│  │  │            │        │        │            │              │  財罪，處有期徒刑肆│
│  │  │            │        │        │            │              │  月，如易科罰金，以│
│  │  │            │        │        │            │              │  新臺幣壹仟元折算壹│
│  │  │            │        │        │            │              │  日。扣案如附表二、│
│  │  │            │        │        │            │              │  三所示之物，均沒收│
│  │  │            │        │        │            │              │  。                │
│  │  │            │        │        │            │              │4.吳旻軒共同犯詐欺取│
│  │  │            │        │        │            │              │  財罪，處有期徒刑│
│  │  │            │        │        │            │              │  月，如易科罰金，以│
│  │  │            │        │        │            │              │  新臺幣壹仟元折算壹│
│  │  │            │        │        │            │              │  日。扣案如附表二、│
│  │  │            │        │        │            │              │  三所示之物，均沒收│
│  │  │            │        │        │            │              │  。                │
├─┼─┼──────┼────┼────┼──────┼───────┼──────────┤
│18│不│99.2.5某時（│不詳    │22,000  │偵二卷第29頁│賴駿林、陳芃│1.黃琦瑞共同犯詐欺取│
│  │明│譯文時間：同│        │        │反面之行動電│、黃琦瑞、武元│  財罪，處有期徒刑伍│
│  │  │日下午5時17 │        │        │話門號      │鐘、林耀華、謝│  月，如易科罰金，以│
│  │  │分許）      │        │        │0000000000號│宜哲、吳旻軒、│  新臺幣壹仟元折算壹│
│  │  │            │        │        │之監聽譯文。│黃馨慧等8人共 │  日。扣案如附表二、│
│  │  │            │        │        │            │犯。          │  三所示之物，均沒收│
│  │  │            │        │        │            │              │  。                │
│  │  │            │        │        │            │              │2.武元鐘共同犯詐欺取│
│  │  │            │        │        │            │              │  財罪，處有期徒刑肆│
│  │  │            │        │        │            │              │  月，如易科罰金，以│
│  │  │            │        │        │            │              │  新臺幣壹仟元折算壹│
│  │  │            │        │        │            │              │  日。扣案如附表二、│
│  │  │            │        │        │            │              │  三所示之物，均沒收│
│  │  │            │        │        │            │              │  。                │
│  │  │            │        │        │            │              │3.林耀華共同犯詐欺取│
│  │  │            │        │        │            │              │  財罪，處有期徒刑伍│
│  │  │            │        │        │            │              │  月，如易科罰金，以│
│  │  │            │        │        │            │              │  新臺幣壹仟元折算壹│
│  │  │            │        │        │            │              │  日。扣案如附表二、│
│  │  │            │        │        │            │              │  三所示之物，均沒收│
│  │  │            │        │        │            │              │  。                │
│  │  │            │        │        │            │              │4.吳旻軒共同犯詐欺取│
│  │  │            │        │        │            │              │  財罪，處有期徒刑肆│
│  │  │            │        │        │            │              │  月，如易科罰金，以│
│  │  │            │        │        │            │              │  新臺幣壹仟元折算壹│
│  │  │            │        │        │            │              │  日。扣案如附表二、│
│  │  │            │        │        │            │              │  三所示之物，均沒收│
│  │  │            │        │        │            │              │  。                │
├─┼─┼──────┼────┼────┼──────┼───────┼──────────┤
│19│不│99.2.8某時（│不詳    │110,800 │偵二卷第28頁│賴駿林、陳芃│1.黃琦瑞共同犯詐欺取│
│  │明│譯文時間：同│        │        │反面之行動電│、黃琦瑞、武元│  財罪，處有期徒刑陸│
│  │  │日下午4時50 │        │        │話門號      │鐘、林耀華、謝│  月，如易科罰金，以│
│  │  │分許）      │        │        │0000000000號│宜哲、吳旻軒、│  新臺幣壹仟元折算壹│
│  │  │            │        │        │之監聽譯文。│黃馨慧等8人共 │  日。扣案如附表二、│
│  │  │            │        │        │            │犯。          │  三所示之物，均沒收│
│  │  │            │        │        │            │              │  。                │
│  │  │            │        │        │            │              │2.武元鐘共同犯詐欺取│
│  │  │            │        │        │            │              │  財罪，處有期徒刑伍│
│  │  │            │        │        │            │              │  月，如易科罰金，以│
│  │  │            │        │        │            │              │  新臺幣壹仟元折算壹│
│  │  │            │        │        │            │              │  日。扣案如附表二、│
│  │  │            │        │        │            │              │  三所示之物，均沒收│
│  │  │            │        │        │            │              │  。                │
│  │  │            │        │        │            │              │3.林耀華共同犯詐欺取│
│  │  │            │        │        │            │              │  財罪，處有期徒刑陸│
│  │  │            │        │        │            │              │  月，如易科罰金，以│
│  │  │            │        │        │            │              │  新臺幣壹仟元折算壹│
│  │  │            │        │        │            │              │  日。扣案如附表二、│
│  │  │            │        │        │            │              │  三所示之物，均沒收│
│  │  │            │        │        │            │              │  。                │
│  │  │            │        │        │            │              │4.吳旻軒共同犯詐欺取│
│  │  │            │        │        │            │              │  財罪，處有期徒刑伍│
│  │  │            │        │        │            │              │  月，如易科罰金，以│
│  │  │            │        │        │            │              │  新臺幣壹仟元折算壹│
│  │  │            │        │        │            │              │  日。扣案如附表二、│
│  │  │            │        │        │            │              │  三所示之物，均沒收│
│  │  │            │        │        │            │              │  。                │
├─┼─┼──────┼────┼────┼──────┼───────┼──────────┤
│20│不│99.2.8某時（│不詳    │22,400  │偵二卷第29頁│賴駿林、陳芃│1.黃琦瑞共同犯詐欺取│
│  │明│譯文時間：同│        │        │反面之行動電│、黃琦瑞、武元│  財罪，處有期徒刑伍│
│  │  │日下午5時32 │        │        │話門號      │鐘、林耀華、謝│  月，如易科罰金，以│
│  │  │分許）      │        │        │0000000000號│宜哲、吳旻軒、│  新臺幣壹仟元折算壹│
│  │  │            │        │        │之監聽譯文。│黃馨慧等8人共 │  日。扣案如附表二、│
│  │  │            │        │        │            │犯。          │  三所示之物，均沒收│
│  │  │            │        │        │            │              │  。                │
│  │  │            │        │        │            │              │2.武元鐘共同犯詐欺取│
│  │  │            │        │        │            │              │  財罪，處有期徒刑肆│
│  │  │            │        │        │            │              │  月，如易科罰金，以│
│  │  │            │        │        │            │              │  新臺幣壹仟元折算壹│
│  │  │            │        │        │            │              │  日。扣案如附表二、│
│  │  │            │        │        │            │              │  三所示之物，均沒收│
│  │  │            │        │        │            │              │  。                │
│  │  │            │        │        │            │              │3.林耀華共同犯詐欺取│
│  │  │            │        │        │            │              │  財罪，處有期徒刑伍│
│  │  │            │        │        │            │              │  月，如易科罰金，以│
│  │  │            │        │        │            │              │  新臺幣壹仟元折算壹│
│  │  │            │        │        │            │              │  日。扣案如附表二、│
│  │  │            │        │        │            │              │  三所示之物，均沒收│
│  │  │            │        │        │            │              │  。                │
│  │  │            │        │        │            │              │4.吳旻軒共同犯詐欺取│
│  │  │            │        │        │            │              │  財罪，處有期徒刑肆│
│  │  │            │        │        │            │              │  月，如易科罰金，以│
│  │  │            │        │        │            │              │  新臺幣壹仟元折算壹│
│  │  │            │        │        │            │              │  日。扣案如附表二、│
│  │  │            │        │        │            │              │  三所示之物，均沒收│
│  │  │            │        │        │            │              │  。                │
├─┼─┼──────┼────┼────┼──────┼───────┼──────────┤
│21│不│99.2.8某時（│不詳    │3,700   │偵二卷第29頁│賴駿林、陳芃│1.黃琦瑞共同犯詐欺取│
│  │明│譯文時間：同│        │        │反面之行動電│、黃琦瑞、武元│  財罪，處有期徒刑肆│
│  │  │日下午5時32 │        │        │話門號      │鐘、林耀華、謝│  月，如易科罰金，以│
│  │  │分許）      │        │        │0000000000號│宜哲、吳旻軒、│  新臺幣壹仟元折算壹│
│  │  │            │        │        │之監聽譯文。│黃馨慧等8人共 │  日。扣案如附表二、│
│  │  │            │        │        │            │犯。          │  三所示之物，均沒收│
│  │  │            │        │        │            │              │  。                │
│  │  │            │        │        │            │              │2.武元鐘共同犯詐欺取│
│  │  │            │        │        │            │              │  財罪，處有期徒刑│
│  │  │            │        │        │            │              │  月，如易科罰金，以│
│  │  │            │        │        │            │              │  新臺幣壹仟元折算壹│
│  │  │            │        │        │            │              │  日。扣案如附表二、│
│  │  │            │        │        │            │              │  三所示之物，均沒收│
│  │  │            │        │        │            │              │  。                │
│  │  │            │        │        │            │              │3.林耀華共同犯詐欺取│
│  │  │            │        │        │            │              │  財罪，處有期徒刑肆│
│  │  │            │        │        │            │              │  月，如易科罰金，以│
│  │  │            │        │        │            │              │  新臺幣壹仟元折算壹│
│  │  │            │        │        │            │              │  日。扣案如附表二、│
│  │  │            │        │        │            │              │  三所示之物，均沒收│
│  │  │            │        │        │            │              │  。                │
│  │  │            │        │        │            │              │4.吳旻軒共同犯詐欺取│
│  │  │            │        │        │            │              │  財罪，處有期徒刑│
│  │  │            │        │        │            │              │  月，如易科罰金，以│
│  │  │            │        │        │            │              │  新臺幣壹仟元折算壹│
│  │  │            │        │        │            │              │  日。扣案如附表二、│
│  │  │            │        │        │            │              │  三所示之物，均沒收│
│  │  │            │        │        │            │              │  。                │
├─┼─┼──────┼────┼────┼──────┼───────┼──────────┤
│22│不│99.2.8某時（│不詳    │3,900   │偵二卷第29頁│賴駿林、陳芃│1.黃琦瑞共同犯詐欺取│
│  │明│譯文時間：同│        │        │反面之行動電│、黃琦瑞、武元│  財罪，處有期徒刑肆│
│  │  │日下午5時32 │        │        │話門號      │鐘、林耀華、謝│  月，如易科罰金，以│
│  │  │分許）      │        │        │0000000000號│宜哲、吳旻軒、│  新臺幣壹仟元折算壹│
│  │  │            │        │        │之監聽譯文。│黃馨慧等8人共 │  日。扣案如附表二、│
│  │  │            │        │        │            │犯。          │  三所示之物，均沒收│
│  │  │            │        │        │            │              │  。                │
│  │  │            │        │        │            │              │2.武元鐘共同犯詐欺取│
│  │  │            │        │        │            │              │  財罪，處有期徒刑│
│  │  │            │        │        │            │              │  月，如易科罰金，以│
│  │  │            │        │        │            │              │  新臺幣壹仟元折算壹│
│  │  │            │        │        │            │              │  日。扣案如附表二、│
│  │  │            │        │        │            │              │  三所示之物，均沒收│
│  │  │            │        │        │            │              │  。                │
│  │  │            │        │        │            │              │3.林耀華共同犯詐欺取│
│  │  │            │        │        │            │              │  財罪，處有期徒刑肆│
│  │  │            │        │        │            │              │  月，如易科罰金，以│
│  │  │            │        │        │            │              │  新臺幣壹仟元折算壹│
│  │  │            │        │        │            │              │  日。扣案如附表二、│
│  │  │            │        │        │            │              │  三所示之物，均沒收│
│  │  │            │        │        │            │              │  。                │
│  │  │            │        │        │            │              │4.吳旻軒共同犯詐欺取│
│  │  │            │        │        │            │              │  財罪，處有期徒刑│
│  │  │            │        │        │            │              │  月，如易科罰金，以│
│  │  │            │        │        │            │              │  新臺幣壹仟元折算壹│
│  │  │            │        │        │            │              │  日。扣案如附表二、│
│  │  │            │        │        │            │              │  三所示之物，均沒收│
│  │  │            │        │        │            │              │  。                │
├─┼─┼──────┼────┼────┼──────┼───────┼──────────┤
│23│不│99.2.9某時（│不詳銀行│47,000  │偵二卷第29頁│賴駿林、陳芃│1.黃琦瑞共同犯詐欺取│
│  │明│譯文時間：同│帳號：  │        │反面之行動電│、黃琦瑞、武元│  財罪，處有期徒刑伍│
│  │  │日中午12時19│00000000│        │話門號      │鐘、林耀華、謝│  月，如易科罰金，以│
│  │  │分許）      │00000000│        │0000000000號│宜哲、吳旻軒、│  新臺幣壹仟元折算壹│
│  │  │            │053號， │        │之監聽譯文。│黃馨慧等8人共 │  日。扣案如附表二、│
│  │  │            │鄧小燕帳│        │            │犯。          │  三所示之物，均沒收│
│  │  │            │戶      │        │            │              │  。                │
│  │  │            │        │        │            │              │2.武元鐘共同犯詐欺取│
│  │  │            │        │        │            │              │  財罪，處有期徒刑肆│
│  │  │            │        │        │            │              │  月，如易科罰金，以│
│  │  │            │        │        │            │              │  新臺幣壹仟元折算壹│
│  │  │            │        │        │            │              │  日。扣案如附表二、│
│  │  │            │        │        │            │              │  三所示之物，均沒收│
│  │  │            │        │        │            │              │  。                │
│  │  │            │        │        │            │              │3.林耀華共同犯詐欺取│
│  │  │            │        │        │            │              │  財罪，處有期徒刑伍│
│  │  │            │        │        │            │              │  月，如易科罰金，以│
│  │  │            │        │        │            │              │  新臺幣壹仟元折算壹│
│  │  │            │        │        │            │              │  日。扣案如附表二、│
│  │  │            │        │        │            │              │  三所示之物，均沒收│
│  │  │            │        │        │            │              │  。                │
│  │  │            │        │        │            │              │4.吳旻軒共同犯詐欺取│
│  │  │            │        │        │            │              │  財罪，處有期徒刑肆│
│  │  │            │        │        │            │              │  月，如易科罰金，以│
│  │  │            │        │        │            │              │  新臺幣壹仟元折算壹│
│  │  │            │        │        │            │              │  日。扣案如附表二、│
│  │  │            │        │        │            │              │  三所示之物，均沒收│
│  │  │            │        │        │            │              │  。                │
├─┼─┼──────┼────┼────┼──────┼───────┼──────────┤
│24│不│99.2.27下午3│工商清遠│10,800  │偵二卷第58頁│賴駿林、陳芃│1.黃琦瑞共同犯詐欺取│
│  │明│時57分許    │連江支行│        │反面之行動電│、黃琦瑞、武元│  財罪，處有期徒刑肆│
│  │  │            │帳號：  │        │話門號      │鐘、林耀華、謝│  月，如易科罰金，以│
│  │  │            │00000000│        │0000000000號│宜哲、吳旻軒、│  新臺幣壹仟元折算壹│
│  │  │            │00000000│        │之監聽譯文。│黃馨慧等8人共 │  日。扣案如附表二、│
│  │  │            │236號， │        │            │犯。          │  三所示之物，均沒收│
│  │  │            │譚素花帳│        │            │              │  。                │
│  │  │            │戶      │        │            │              │2.武元鐘共同犯詐欺取│
│  │  │            │        │        │            │              │  財罪，處有期徒刑│
│  │  │            │        │        │            │              │  月，如易科罰金，以│
│  │  │            │        │        │            │              │  新臺幣壹仟元折算壹│
│  │  │            │        │        │            │              │  日。扣案如附表二、│
│  │  │            │        │        │            │              │  三所示之物，均沒收│
│  │  │            │        │        │            │              │  。                │
│  │  │            │        │        │            │              │3.林耀華共同犯詐欺取│
│  │  │            │        │        │            │              │  財罪，處有期徒刑肆│
│  │  │            │        │        │            │              │  月，如易科罰金，以│
│  │  │            │        │        │            │              │  新臺幣壹仟元折算壹│
│  │  │            │        │        │            │              │  日。扣案如附表二、│
│  │  │            │        │        │            │              │  三所示之物，均沒收│
│  │  │            │        │        │            │              │  。                │
│  │  │            │        │        │            │              │4.吳旻軒共同犯詐欺取│
│  │  │            │        │        │            │              │  財罪，處有期徒刑│
│  │  │            │        │        │            │              │  月，如易科罰金，以│
│  │  │            │        │        │            │              │  新臺幣壹仟元折算壹│
│  │  │            │        │        │            │              │  日。扣案如附表二、│
│  │  │            │        │        │            │              │  三所示之物，均沒收│
│  │  │            │        │        │            │              │  。                │
├─┼─┼──────┼────┼────┼──────┼───────┼──────────┤
│25│不│99.2.27下午4│不詳    │47,500  │偵二卷第58頁│賴駿林、陳芃│1.黃琦瑞共同犯詐欺取│
│  │明│時1分許     │        │        │反面之行動電│、黃琦瑞、武元│  財罪，處有期徒刑伍│
│  │  │            │        │        │話門號      │鐘、林耀華、謝│  月，如易科罰金，以│
│  │  │            │        │        │0000000000號│宜哲、吳旻軒、│  新臺幣壹仟元折算壹│
│  │  │            │        │        │之監聽譯文。│黃馨慧等8人共 │  日。扣案如附表二、│
│  │  │            │        │        │            │犯。          │  三所示之物，均沒收│
│  │  │            │        │        │            │              │  。                │
│  │  │            │        │        │            │              │2.武元鐘共同犯詐欺取│
│  │  │            │        │        │            │              │  財罪，處有期徒刑肆│
│  │  │            │        │        │            │              │  月，如易科罰金，以│
│  │  │            │        │        │            │              │  新臺幣壹仟元折算壹│
│  │  │            │        │        │            │              │  日。扣案如附表二、│
│  │  │            │        │        │            │              │  三所示之物，均沒收│
│  │  │            │        │        │            │              │  。                │
│  │  │            │        │        │            │              │3.林耀華共同犯詐欺取│
│  │  │            │        │        │            │              │  財罪，處有期徒刑伍│
│  │  │            │        │        │            │              │  月，如易科罰金，以│
│  │  │            │        │        │            │              │  新臺幣壹仟元折算壹│
│  │  │            │        │        │            │              │  日。扣案如附表二、│
│  │  │            │        │        │            │              │  三所示之物，均沒收│
│  │  │            │        │        │            │              │  。                │
│  │  │            │        │        │            │              │4.吳旻軒共同犯詐欺取│
│  │  │            │        │        │            │              │  財罪，處有期徒刑肆│
│  │  │            │        │        │            │              │  月，如易科罰金，以│
│  │  │            │        │        │            │              │  新臺幣壹仟元折算壹│
│  │  │            │        │        │            │              │  日。扣案如附表二、│
│  │  │            │        │        │            │              │  三所示之物，均沒收│
│  │  │            │        │        │            │              │  。                │
├─┼─┼──────┼────┼────┼──────┼───────┼──────────┤
│26│不│99.3.11下午3│工商武漢│6,700   │偵二卷第60頁│賴駿林、陳芃│1.黃琦瑞共同犯詐欺取│
│  │明│時41分許    │漢口支行│        │正面之行動電│、黃琦瑞、武元│  財罪，處有期徒刑肆│
│  │  │            │帳號：  │        │話門號      │鐘、林耀華、謝│  月，如易科罰金，以│
│  │  │            │00000000│        │0000000000號│宜哲、黃馨慧、│  新臺幣壹仟元折算壹│
│  │  │            │00000000│        │之監聽譯文。│洪文庭、林振川│  日。扣案如附表二、│
│  │  │            │921號， │        │            │等9人及「阿妹 │  三、四所示之物，均│
│  │  │            │袁海濤帳│        │            │」共犯。      │  沒收。            │
│  │  │            │戶      │        │            │              │2.武元鐘共同犯詐欺取│
│  │  │            │        │        │            │              │  財罪，處有期徒刑│
│  │  │            │        │        │            │              │  月，如易科罰金，以│
│  │  │            │        │        │            │              │  新臺幣壹仟元折算壹│
│  │  │            │        │        │            │              │  日。扣案如附表二、│
│  │  │            │        │        │            │              │  三、四所示之物，均│
│  │  │            │        │        │            │              │  沒收。            │
│  │  │            │        │        │            │              │3.林耀華共同犯詐欺取│
│  │  │            │        │        │            │              │  財罪，處有期徒刑肆│
│  │  │            │        │        │            │              │  月，如易科罰金，以│
│  │  │            │        │        │            │              │  新臺幣壹仟元折算壹│
│  │  │            │        │        │            │              │  日。扣案如附表二、│
│  │  │            │        │        │            │              │  三、四所示之物，均│
│  │  │            │        │        │            │              │  沒收。            │
│  │  │            │        │        │            │              │4.洪文庭共同犯詐欺取│
│  │  │            │        │        │            │              │  財罪，累犯，處有期│
│  │  │            │        │        │            │              │  徒刑陸月。扣案如附│
│  │  │            │        │        │            │              │  表二、三、四所示之│
│  │  │            │        │        │            │              │  物，均沒收。      │
├─┼─┼──────┼────┼────┼──────┼───────┼──────────┤
│27│不│99.3.12下午2│不詳    │14,400  │偵二卷第60頁│賴駿林、陳芃│1.黃琦瑞共同犯詐欺取│
│  │明│時32分許    │        │        │正面之行動電│、黃琦瑞、武元│  財罪，處有期徒刑肆│
│  │  │            │        │        │話門號      │鐘、林耀華、謝│  月，如易科罰金，以│
│  │  │            │        │        │0000000000號│宜哲、黃馨慧等│  新臺幣壹仟元折算壹│
│  │  │            │        │        │之監聽譯文。│7人共犯。     │  日。扣案如附表二、│
│  │  │            │        │        │            │              │  三所示之物，均沒收│
│  │  │            │        │        │            │              │  。                │
│  │  │            │        │        │            │              │2.武元鐘共同犯詐欺取│
│  │  │            │        │        │            │              │  財罪，處有期徒刑│
│  │  │            │        │        │            │              │  月，如易科罰金，以│
│  │  │            │        │        │            │              │  新臺幣壹仟元折算壹│
│  │  │            │        │        │            │              │  日。扣案如附表二、│
│  │  │            │        │        │            │              │  三所示之物，均沒收│
│  │  │            │        │        │            │              │  。                │
│  │  │            │        │        │            │              │3.林耀華共同犯詐欺取│
│  │  │            │        │        │            │              │  財罪，處有期徒刑肆│
│  │  │            │        │        │            │              │  月，如易科罰金，以│
│  │  │            │        │        │            │              │  新臺幣壹仟元折算壹│
│  │  │            │        │        │            │              │  日。扣案如附表二、│
│  │  │            │        │        │            │              │  三所示之物，均沒收│
│  │  │            │        │        │            │              │  。                │
├─┼─┼──────┼────┼────┼──────┼───────┼──────────┤
│28│不│99.3.13某時 │不詳    │8,000   │偵二卷第60頁│賴駿林、陳芃│1.黃琦瑞共同犯詐欺取│
│  │明│（譯文時間：│        │        │正面之行動電│、黃琦瑞、武元│  財罪，處有期徒刑肆│
│  │  │同日下午4時4│        │        │話門號      │鐘、林耀華、謝│  月，如易科罰金，以│
│  │  │分許）      │        │        │0000000000號│宜哲、黃馨慧等│  新臺幣壹仟元折算壹│
│  │  │            │        │        │之監聽譯文。│7人共犯。     │  日。扣案如附表二、│
│  │  │            │        │        │            │              │  三所示之物，均沒收│
│  │  │            │        │        │            │              │  。                │
│  │  │            │        │        │            │              │2.武元鐘共同犯詐欺取│
│  │  │            │        │        │            │              │  財罪，處有期徒刑│
│  │  │            │        │        │            │              │  月，如易科罰金，以│
│  │  │            │        │        │            │              │  新臺幣壹仟元折算壹│
│  │  │            │        │        │            │              │  日。扣案如附表二、│
│  │  │            │        │        │            │              │  三所示之物，均沒收│
│  │  │            │        │        │            │              │  。                │
│  │  │            │        │        │            │              │3.林耀華共同犯詐欺取│
│  │  │            │        │        │            │              │  財罪，處有期徒刑肆│
│  │  │            │        │        │            │              │  月，如易科罰金，以│
│  │  │            │        │        │            │              │  新臺幣壹仟元折算壹│
│  │  │            │        │        │            │              │  日。扣案如附表二、│
│  │  │            │        │        │            │              │  三所示之物，均沒收│
│  │  │            │        │        │            │              │  。                │
├─┼─┼──────┼────┼────┼──────┼───────┼──────────┤
│29│不│99.4.1某時（│不詳    │57,000  │偵二卷第56頁│賴駿林、陳芃│1.黃琦瑞共同犯詐欺取│
│  │明│譯文時間：同│        │        │正面之行動電│、黃琦瑞、武元│  財罪，處有期徒刑伍│
│  │  │日下午6時25 │        │        │話門號      │鐘、林耀華、謝│  月，如易科罰金，以│
│  │  │分許）      │        │        │0000000000號│宜哲等6人共犯 │  新臺幣壹仟元折算壹│
│  │  │            │        │        │之監聽譯文。│。            │  日。扣案如附表二、│
│  │  │            │        │        │            │              │  三所示之物，均沒收│
│  │  │            │        │        │            │              │  。                │
│  │  │            │        │        │            │              │2.武元鐘共同犯詐欺取│
│  │  │            │        │        │            │              │  財罪，處有期徒刑肆│
│  │  │            │        │        │            │              │  月，如易科罰金，以│
│  │  │            │        │        │            │              │  新臺幣壹仟元折算壹│
│  │  │            │        │        │            │              │  日。扣案如附表二、│
│  │  │            │        │        │            │              │  三所示之物，均沒收│
│  │  │            │        │        │            │              │  。                │
│  │  │            │        │        │            │              │3.林耀華共同犯詐欺取│
│  │  │            │        │        │            │              │  財罪，處有期徒刑伍│
│  │  │            │        │        │            │              │  月，如易科罰金，以│
│  │  │            │        │        │            │              │  新臺幣壹仟元折算壹│
│  │  │            │        │        │            │              │  日。扣案如附表二、│
│  │  │            │        │        │            │              │  三所示之物，均沒收│
│  │  │            │        │        │            │              │  。                │
├─┼─┼──────┼────┼────┼──────┼───────┼──────────┤
│30│不│99.4.13某時 │不詳    │3,500   │偵二卷第51頁│賴駿林、陳芃│1.黃琦瑞共同犯詐欺取│
│  │明│（譯文時間：│        │        │正面之行動電│、黃琦瑞、武元│  財罪，處有期徒刑肆│
│  │  │同日下午6時 │        │        │話門號      │鐘、林耀華、謝│  月，如易科罰金，以│
│  │  │17分許）    │        │        │0000000000號│宜哲等6人共犯 │  新臺幣壹仟元折算壹│
│  │  │            │        │        │之監聽譯文。│。            │  日。扣案如附表二、│
│  │  │            │        │        │            │              │  三所示之物，均沒收│
│  │  │            │        │        │            │              │  。                │
│  │  │            │        │        │            │              │2.武元鐘共同犯詐欺取│
│  │  │            │        │        │            │              │  財罪，處有期徒刑│
│  │  │            │        │        │            │              │  月，如易科罰金，以│
│  │  │            │        │        │            │              │  新臺幣壹仟元折算壹│
│  │  │            │        │        │            │              │  日。扣案如附表二、│
│  │  │            │        │        │            │              │  三所示之物，均沒收│
│  │  │            │        │        │            │              │  。                │
│  │  │            │        │        │            │              │3.林耀華共同犯詐欺取│
│  │  │            │        │        │            │              │  財罪，處有期徒刑肆│
│  │  │            │        │        │            │              │  月，如易科罰金，以│
│  │  │            │        │        │            │              │  新臺幣壹仟元折算壹│
│  │  │            │        │        │            │              │  日。扣案如附表二、│
│  │  │            │        │        │            │              │  三所示之物，均沒收│
│  │  │            │        │        │            │              │  。                │
├─┼─┼──────┼────┼────┼──────┼───────┼──────────┤
│31│不│99.4.16下午2│不詳    │78,000  │偵二卷第56頁│賴駿林、陳芃│1.黃琦瑞共同犯詐欺取│
│  │明│時18分許    │        │        │正面之行動電│、黃琦瑞、武元│  財罪，處有期徒刑伍│
│  │  │            │        │        │話門號      │鐘、林耀華、謝│  月，如易科罰金，以│
│  │  │            │        │        │0000000000號│宜哲等6人共犯 │  新臺幣壹仟元折算壹│
│  │  │            │        │        │之監聽譯文。│。            │  日。扣案如附表二、│
│  │  │            │        │        │            │              │  三所示之物，均沒收│
│  │  │            │        │        │            │              │  。                │
│  │  │            │        │        │            │              │2.武元鐘共同犯詐欺取│
│  │  │            │        │        │            │              │  財罪，處有期徒刑肆│
│  │  │            │        │        │            │              │  月，如易科罰金，以│
│  │  │            │        │        │            │              │  新臺幣壹仟元折算壹│
│  │  │            │        │        │            │              │  日。扣案如附表二、│
│  │  │            │        │        │            │              │  三所示之物，均沒收│
│  │  │            │        │        │            │              │  。                │
│  │  │            │        │        │            │              │3.林耀華共同犯詐欺取│
│  │  │            │        │        │            │              │  財罪，處有期徒刑伍│
│  │  │            │        │        │            │              │  月，如易科罰金，以│
│  │  │            │        │        │            │              │  新臺幣壹仟元折算壹│
│  │  │            │        │        │            │              │  日。扣案如附表二、│
│  │  │            │        │        │            │              │  三所示之物，均沒收│
│  │  │            │        │        │            │              │  。                │
├─┼─┼──────┼────┼────┼──────┼───────┼──────────┤
│32│不│99.4.19上午 │不詳    │200,000 │偵二卷第61頁│賴駿林、黃琦瑞│1.黃琦瑞共同犯詐欺取│
│  │明│10時25分許  │        │        │反面之行動電│、武元鐘、謝宜│  財罪，處有期徒刑陸│
│  │  │            │        │        │話門號      │哲等4人共犯。 │  月，如易科罰金，以│
│  │  │            │        │        │0000000000號│              │  新臺幣壹仟元折算壹│
│  │  │            │        │        │之監聽譯文。│              │  日。扣案如附表二、│
│  │  │            │        │        │            │              │  三所示之物，均沒收│
│  │  │            │        │        │            │              │  。                │
│  │  │            │        │        │            │              │2.武元鐘共同犯詐欺取│
│  │  │            │        │        │            │              │  財罪，處有期徒刑伍│
│  │  │            │        │        │            │              │  月，如易科罰金，以│
│  │  │            │        │        │            │              │  新臺幣壹仟元折算壹│
│  │  │            │        │        │            │              │  日。扣案如附表二、│
│  │  │            │        │        │            │              │  三所示之物，均沒收│
│  │  │            │        │        │            │              │  。                │
├─┼─┼──────┼────┼────┼──────┼───────┼──────────┤
│33│不│99.5.18某時 │不詳    │100,000 │偵二卷第31頁│賴駿林、武元鐘│1.武元鐘共同犯詐欺取│
│  │明│（譯文時間：│        │        │反面之行動電│、謝宜哲、楊豐│  財罪，處有期徒刑伍│
│  │  │同日下午4時 │        │        │話門號      │裳等4人共犯。 │  月，如易科罰金，以│
│  │  │31分許）    │        │        │0000000000號│              │  新臺幣壹仟元折算壹│
│  │  │            │        │        │之監聽譯文。│              │  日。扣案如附表二、│
│  │  │            │        │        │            │              │  三所示之物，均沒收│
│  │  │            │        │        │            │              │  。                │
├─┼─┼──────┼────┼────┼──────┼───────┼──────────┤
│34│不│99.5.24某時 │不詳    │98,600  │偵二卷第31頁│賴駿林、林耀華│1.林耀華共同犯詐欺取│
│  │明│（譯文時間：│        │        │反面之行動電│、吳冠志等3人 │  財罪，處有期徒刑陸│
│  │  │同日下午4時 │        │        │話門號      │共犯。        │  月，如易科罰金，以│
│  │  │37分許）    │        │        │0000000000號│              │  新臺幣壹仟元折算壹│
│  │  │            │        │        │之監聽譯文。│              │  日。扣案如附表二、│
│  │  │            │        │        │            │              │  三所示之物，均沒收│
│  │  │            │        │        │            │              │  。                │
├─┼─┼──────┼────┼────┼──────┼───────┼──────────┤
│35│不│99.6.3某時（│不詳    │49,400  │偵二卷第32頁│賴駿林、林耀華│1.林耀華共同犯詐欺取│
│  │明│譯文時間：同│        │        │正面之行動電│、吳冠志等3人 │  財罪，處有期徒刑伍│
│  │  │日下午4時1分│        │        │話門號      │共犯。        │  月，如易科罰金，以│
│  │  │許）        │        │        │0000000000號│              │  新臺幣壹仟元折算壹│
│  │  │            │        │        │之監聽譯文。│              │  日。扣案如附表二、│
│  │  │            │        │        │            │              │  三所示之物，均沒收│
│  │  │            │        │        │            │              │  。                │
├─┼─┼──────┼────┼────┼──────┼───────┼──────────┤
│36│不│99.6.9 下午1│不詳    │500,000 │偵二卷第41頁│賴駿林、武元鐘│1.武元鐘共同犯詐欺取│
│  │明│時22分許    │        │        │反面之行動電│、謝宜哲、楊豐│  財罪，處有期徒刑陸│
│  │  │            │        │        │話門號      │裳等4人共犯。 │  月，如易科罰金，以│
│  │  │            │        │        │0000000000號│              │  新臺幣壹仟元折算壹│
│  │  │            │        │        │之監聽譯文。│              │  日。扣案如附表二、│
│  │  │            │        │        │            │              │  三所示之物，均沒收│
│  │  │            │        │        │            │              │  。                │
├─┼─┼──────┼────┼────┼──────┼───────┼──────────┤
│37│不│99.10.21上午│江西宣春│10,000  │偵二卷第64頁│賴駿林、黃琦瑞│1.黃琦瑞共同犯詐欺取│
│  │明│10時22分許  │雙橋支行│        │反面之行動電│、武元鐘、謝宜│  財罪，處有期徒刑肆│
│  │  │            │帳號：  │        │話門號      │哲、洪文庭、林│  月，如易科罰金，以│
│  │  │            │00000000│        │0000000000號│振川等6人及「 │  新臺幣壹仟元折算壹│
│  │  │            │00000000│        │之監聽譯文。│阿妹」共犯。  │  日。扣案如附表二、│
│  │  │            │563號， │        │            │              │  三、四所示之物，均│
│  │  │            │陳月東帳│        │            │              │  沒收。            │
│  │  │            │戶。    │        │            │              │2.武元鐘共同犯詐欺取│
│  │  │            │        │        │            │              │  財罪，處有期徒刑│
│  │  │            │        │        │            │              │  月，如易科罰金，以│
│  │  │            │        │        │            │              │  新臺幣壹仟元折算壹│
│  │  │            │        │        │            │              │  日。扣案如附表二、│
│  │  │            │        │        │            │              │  三、四所示之物，均│
│  │  │            │        │        │            │              │  沒收。            │
│  │  │            │        │        │            │              │3.洪文庭共同犯詐欺取│
│  │  │            │        │        │            │              │  財罪，累犯，處有期│
│  │  │            │        │        │            │              │  徒刑陸月。扣案如附│
│  │  │            │        │        │            │              │  表二、三、四所示之│
│  │  │            │        │        │            │              │  物，均沒收。      │
├─┼─┼──────┼────┼────┼──────┼───────┼──────────┤
│38│不│99.10.21下午│貴州尊義│2,100   │偵二卷第65頁│賴駿林、黃琦瑞│1.黃琦瑞共同犯詐欺取│
│  │明│4時7分許    │市紅花崗│        │正面之行動電│、武元鐘、謝宜│  財罪，處有期徒刑肆│
│  │  │            │支行帳號│        │話門號      │哲、洪文庭、林│  月，如易科罰金，以│
│  │  │            │：      │        │0000000000號│振川等6人及「 │  新臺幣壹仟元折算壹│
│  │  │            │00000000│        │之監聽譯文。│阿妹」共犯。  │  日。扣案如附表二、│
│  │  │            │00000000│        │            │              │  三、四所示之物，均│
│  │  │            │121號， │        │            │              │  沒收。            │
│  │  │            │羅超帳戶│        │            │              │2.武元鐘共同犯詐欺取│
│  │  │            │。      │        │            │              │  財罪，處有期徒刑│
│  │  │            │        │        │            │              │  月，如易科罰金，以│
│  │  │            │        │        │            │              │  新臺幣壹仟元折算壹│
│  │  │            │        │        │            │              │  日。扣案如附表二、│
│  │  │            │        │        │            │              │  三、四所示之物，均│
│  │  │            │        │        │            │              │  沒收。            │
│  │  │            │        │        │            │              │3.洪文庭共同犯詐欺取│
│  │  │            │        │        │            │              │  財罪，累犯，處有期│
│  │  │            │        │        │            │              │  徒刑陸月。扣案如附│
│  │  │            │        │        │            │              │  表二、三、四所示之│
│  │  │            │        │        │            │              │  物，均沒收。      │
├─┼─┼──────┼────┼────┼──────┼───────┼──────────┤
│39│不│99.10.28下午│江西宣春│25,000  │偵二卷第37頁│賴駿林、林耀華│1.林耀華共同犯詐欺取│
│  │明│2時11分許   │中山分理│        │正面之行動電│、吳冠志、陳婕│  財罪，處有期徒刑肆│
│  │  │            │處帳號：│        │話門號      │語、洪文庭、林│  月，如易科罰金，以│
│  │  │            │00000000│        │0000000000號│振川等6人及「 │  新臺幣壹仟元折算壹│
│  │  │            │00000000│        │之監聽譯文。│阿妹」共犯。  │  日。扣案如附表二、│
│  │  │            │658號， │        │            │              │  三、四所示之物，均│
│  │  │            │胡桂香帳│        │            │              │  沒收。            │
│  │  │            │戶。    │        │            │              │2.洪文庭共同犯詐欺取│
│  │  │            │        │        │            │              │  財罪，累犯，處有期│
│  │  │            │        │        │            │              │  徒刑柒月。扣案如附│
│  │  │            │        │        │            │              │  表二、三、四所示之│
│  │  │            │        │        │            │              │  物，均沒收。      │
├─┼─┼──────┼────┼────┼──────┼───────┼──────────┤
│40│不│99.11.5上午 │江西宣春│50,000  │偵二卷第37頁│賴駿林、林耀華│1.林耀華共同犯詐欺取│
│  │明│10時55分許  │雙橋支行│        │反面之行動電│、吳冠志、陳婕│  財罪，處有期徒刑肆│
│  │  │            │帳號：  │        │話門號      │語、洪文庭、林│  月，如易科罰金，以│
│  │  │            │00000000│        │0000000000號│振川等6人及「 │  新臺幣壹仟元折算壹│
│  │  │            │00000000│        │之監聽譯文。│阿妹」共犯。  │  日。扣案如附表二、│
│  │  │            │563號， │        │            │              │  三、四所示之物，均│
│  │  │            │陳月東帳│        │            │              │  沒收。            │
│  │  │            │戶。    │        │            │              │2.洪文庭共同犯詐欺取│
│  │  │            │        │        │            │              │  財罪，累犯，處有期│
│  │  │            │        │        │            │              │  徒刑柒月。扣案如附│
│  │  │            │        │        │            │              │  表二、三、四所示之│
│  │  │            │        │        │            │              │  物，均沒收。      │
├─┼─┼──────┼────┼────┼──────┼───────┼──────────┤
│41│不│99.11.16下午│肇慶文明│100,000 │偵二卷第38頁│賴駿林、林耀華│1.林耀華共同犯詐欺取│
│  │明│3時29分許   │路支行帳│        │反面之行動電│、吳冠志、陳婕│  財罪，處有期徒刑伍│
│  │  │            │號：    │        │話門號      │語、洪文庭、林│  月，如易科罰金，以│
│  │  │            │00000000│        │0000000000號│振川等6人及「 │  新臺幣壹仟元折算壹│
│  │  │            │00000000│        │之監聽譯文。│阿妹」共犯。  │  日。扣案如附表二、│
│  │  │            │884號， │        │            │              │  三、四所示之物，均│
│  │  │            │文克維帳│        │            │              │  沒收。            │
│  │  │            │戶。    │        │            │              │2.洪文庭共同犯詐欺取│
│  │  │            │        │        │            │              │  財罪，累犯，處有期│
│  │  │            │        │        │            │              │  徒刑捌月。扣案如附│
│  │  │            │        │        │            │              │  表二、三、四所示之│
│  │  │            │        │        │            │              │  物，均沒收。      │
├─┼─┼──────┼────┼────┼──────┼───────┼──────────┤
│42│不│99.11.19下午│不詳銀行│2,900   │偵二卷第65頁│賴駿林、武元鐘│1.武元鐘共同犯詐欺取│
│  │明│4時9分許    │帳號：  │        │反面之行動電│、謝宜哲、洪文│  財罪，處有期徒刑│
│  │  │            │00000000│        │話門號      │庭、林振川等5 │  月，如易科罰金，以│
│  │  │            │00000000│        │0000000000號│人及「阿妹」共│  新臺幣壹仟元折算壹│
│  │  │            │443號， │        │之監聽譯文。│犯。          │  日。扣案如附表二、│
│  │  │            │羅淨帳戶│        │            │              │  三、四所示之物，均│
│  │  │            │。      │        │            │              │  沒收。            │
│  │  │            │        │        │            │              │2.洪文庭共同犯詐欺取│
│  │  │            │        │        │            │              │  財罪，累犯，處有期│
│  │  │            │        │        │            │              │  徒刑陸月。扣案如附│
│  │  │            │        │        │            │              │  表二、三、四所示之│
│  │  │            │        │        │            │              │  物，均沒收。      │
├─┼─┼──────┼────┼────┼──────┼───────┼──────────┤
│43│不│99.11.25下午│不詳    │1,200   │偵二卷第48頁│賴駿林、武元鐘│1.武元鐘共同犯詐欺取│
│  │明│5時21分許   │        │        │反面之行動電│、謝宜哲等3人 │  財罪，處有期徒刑│
│  │  │            │        │        │話門號      │共犯。        │  月，如易科罰金，以│
│  │  │            │        │        │0000000000號│              │  新臺幣壹仟元折算壹│
│  │  │            │        │        │之監聽譯文。│              │  日。扣案如附表二、│
│  │  │            │        │        │            │              │  三所示之物，均沒收│
│  │  │            │        │        │            │              │  。                │
├─┼─┼──────┼────┼────┼──────┼───────┼──────────┤
│44│不│99.11.27 上 │不詳銀行│1,000   │偵二卷第65頁│賴駿林、武元鐘│1.武元鐘共同犯詐欺取│
│  │明│午10時5分許 │帳號：  │        │反面之行動電│、謝宜哲、洪文│  財罪，處有期徒刑│
│  │  │            │00000000│        │話門號      │庭、林振川等5 │  月，如易科罰金，以│
│  │  │            │00000000│        │0000000000號│人及「阿妹」共│  新臺幣壹仟元折算壹│
│  │  │            │440號， │        │之監聽譯文。│犯。          │  日。扣案如附表二、│
│  │  │            │陳思思帳│        │            │              │  三、四所示之物，均│
│  │  │            │戶。    │        │            │              │  沒收。            │
│  │  │            │        │        │            │              │2.洪文庭共同犯詐欺取│
│  │  │            │        │        │            │              │  財罪，累犯，處有期│
│  │  │            │        │        │            │              │  徒刑陸月。扣案如附│
│  │  │            │        │        │            │              │  表二、三、四所示之│
│  │  │            │        │        │            │              │  物，均沒收。      │
└─┴─┴──────┴────┴────┴──────┴───────┴──────────┘
附表二
┌─┬────────────┬──┬───┬───┐
│編│名稱                    │數量│持有人│所有人│
│號│                        │    │      │      │
├─┼────────────┼──┼───┼───┤
│1 │電子計算機              │2台 │武元鐘│賴駿林│
├─┼────────────┼──┼───┼───┤
│2 │HP印表機                │1台 │武元鐘│賴駿林│
├─┼────────────┼──┼───┼───┤
│3 │大陸地區電話補充卡      │4張 │武元鐘│賴駿林│
├─┼────────────┼──┼───┼───┤
│4 │中國工商銀行銀聯卡      │1張 │武元鐘│賴駿林│
├─┼────────────┼──┼───┼───┤
│5 │公司規定                │1張 │武元鐘│賴駿林│
├─┼────────────┼──┼───┼───┤
│6 │值班表                  │1張 │武元鐘│賴駿林│
├─┼────────────┼──┼───┼───┤
│7 │記憶卡CD資料            │1片 │武元鐘│賴駿林│
├─┼────────────┼──┼───┼───┤
│8 │手機、電腦等電源線      │1包 │武元鐘│賴駿林│
├─┼────────────┼──┼───┼───┤
│9 │室內電話機              │1支 │武元鐘│賴駿林│
├─┼────────────┼──┼───┼───┤
│10│大陸手機（門號0000000000│1支 │武元鐘│賴駿林│
│  │7，含SIM卡1張）         │    │      │      │
├─┼────────────┼──┼───┼───┤
│11│大陸手機（門號0000000000│1支 │武元鐘│賴駿林│
│  │7，含SIM卡1張）         │    │      │      │
├─┼────────────┼──┼───┼───┤
│12│SIM卡（0000-000000等）  │3片 │武元鐘│賴駿林│
├─┼────────────┼──┼───┼───┤
│13│空手機                  │2支 │武元鐘│賴駿林│
├─┼────────────┼──┼───┼───┤
│14│大陸手機行動電話卡      │14張│武元鐘│賴駿林│
├─┼────────────┼──┼───┼───┤
│15│教戰手則                │1疊 │武元鐘│賴駿林│
├─┼────────────┼──┼───┼───┤
│16│節費器Gate Way          │1台 │武元鐘│賴駿林│
├─┼────────────┼──┼───┼───┤
│17│威達無線                │1台 │武元鐘│賴駿林│
├─┼────────────┼──┼───┼───┤
│18│電腦分享器              │1台 │武元鐘│賴駿林│
├─┼────────────┼──┼───┼───┤
│19│筆記型電腦              │1台 │武元鐘│賴駿林│
├─┼────────────┼──┼───┼───┤
│20│LG（B）00000000000（含SI│1台 │武元鐘│賴駿林│
│  │M卡）                   │    │      │      │
├─┼────────────┼──┼───┼───┤
│21│碎紙                    │1包 │武元鐘│賴駿林│
├─┼────────────┼──┼───┼───┤
│22│碎紙機                  │1台 │余崇瑋│賴駿林│
├─┼────────────┼──┼───┼───┤
│23│大陸被害人資料          │2本 │余崇瑋│賴駿林│
└─┴────────────┴──┴───┴───┘
附表三
┌─┬────────────┬──┬───┬───┐
│編│名稱                    │數量│持有人│所有人│
│號│                        │    │      │      │
├─┼────────────┼──┼───┼───┤
│1 │TOSHIBA牌筆記型電腦（含 │1台 │吳冠志│賴駿林│
│  │電源線、滑鼠）          │    │      │      │
├─┼────────────┼──┼───┼───┤
│2 │Vee牌網路分享器         │1台 │吳冠志│賴駿林│
├─┼────────────┼──┼───┼───┤
│3 │Easy Gateway牌網路分享器│1台 │吳冠志│賴駿林│
├─┼────────────┼──┼───┼───┤
│4 │D-Link牌網路分享器      │1台 │吳冠志│賴駿林│
├─┼────────────┼──┼───┼───┤
│5 │家用電話                │1支 │吳冠志│賴駿林│
├─┼────────────┼──┼───┼───┤
│6 │NOKIA牌行動電話（號碼：1│1支 │吳冠志│賴駿林│
│  │0000000000號、序號：3562│    │      │      │
│  │00000000000號，含SIM卡1 │    │      │      │
│  │張）                    │    │      │      │
├─┼────────────┼──┼───┼───┤
│7 │NOKIA牌行動電話（號碼：2│1支 │吳冠志│賴駿林│
│  │0000000、序號：000000000│    │      │      │
│  │714877號，含SIM卡1張）  │    │      │      │
├─┼────────────┼──┼───┼───┤
│8 │HTC牌行動電話（無SIM卡、│1支 │吳冠志│賴駿林│
│  │序號：00000000000000001 │    │      │      │
│  │號）                    │    │      │      │
├─┼────────────┼──┼───┼───┤
│9 │NOKIA牌行動電話（無SIM卡│1支 │吳冠志│賴駿林│
│  │、序號：000000000000000 │    │      │      │
│  │）                      │    │      │      │
├─┼────────────┼──┼───┼───┤
│10│NOKIA牌行動電話（無SIM卡│1支 │吳冠志│賴駿林│
│  │、黑紫色、無法開機）    │    │      │      │
├─┼────────────┼──┼───┼───┤
│11│SAMSUNG牌行動電話（無SIM│1支 │吳冠志│賴駿林│
│  │卡、序號：00000000000000│    │      │      │
│  │16）                    │    │      │      │
├─┼────────────┼──┼───┼───┤
│12│NOKIA牌行動電話（號碼：1│1支 │吳冠志│賴駿林│
│  │0000000000號、序號：3593│    │      │      │
│  │00000000000號，含SIM卡1 │    │      │      │
│  │張）                    │    │      │      │
├─┼────────────┼──┼───┼───┤
│13│Anycall牌行動電話（無SIM│1支 │吳冠志│賴駿林│
│  │卡、序號：00000000000000│    │      │      │
│  │15號）                  │    │      │      │
├─┼────────────┼──┼───┼───┤
│14│Anycall牌行動電話（無SIM│1支 │吳冠志│賴駿林│
│  │卡、序號：00000000000000│    │      │      │
│  │10號）                  │    │      │      │
├─┼────────────┼──┼───┼───┤
│15│Vio牌行動電話（無SIM卡、│1支 │吳冠志│賴駿林│
│  │序號：000000000000000號 │    │      │      │
│  │、000000000000000號）   │    │      │      │
├─┼────────────┼──┼───┼───┤
│16│Vio牌行動電話（無SIM卡、│1支 │吳冠志│賴駿林│
│  │序號：000000000000000號 │    │      │      │
│  │、000000000000000號）   │    │      │      │
├─┼────────────┼──┼───┼───┤
│17│大陸行動電話號碼儲值卡記│1本 │吳冠志│賴駿林│
│  │帳簿                    │    │      │      │
├─┼────────────┼──┼───┼───┤
│18│中國移動電信公司行動電話│20張│吳冠志│賴駿林│
│  │（SIM卡）、貳拾張。（已 │    │      │      │
│  │使用53張、未使用15張）  │    │      │      │
├─┼────────────┼──┼───┼───┤
│19│客戶資料記事本          │1本 │吳冠志│賴駿林│
├─┼────────────┼──┼───┼───┤
│20│貸款利息換算表          │1張 │吳冠志│賴駿林│
├─┼────────────┼──┼───┼───┤
│21│貸款公司廣告宣傳單      │1張 │吳冠志│賴駿林│
├─┼────────────┼──┼───┼───┤
│22│公司地址表              │1張 │吳冠志│賴駿林│
├─┼────────────┼──┼───┼───┤
│23│D-Link牌網路分享器      │1台 │吳冠志│賴駿林│
├─┼────────────┼──┼───┼───┤
│24│公司員工通訊錄          │1本 │吳冠志│賴駿林│
├─┼────────────┼──┼───┼───┤
│25│威達有限公司寬頻線路申請│2張 │吳冠志│賴駿林│
│  │書                      │    │      │      │
├─┼────────────┼──┼───┼───┤
│26│威達有限公司收費單      │6張 │吳冠志│賴駿林│
├─┼────────────┼──┼───┼───┤
│27│網路分享器              │1台 │吳冠志│賴駿林│
├─┼────────────┼──┼───┼───┤
│28│網路分享器              │1台 │吳冠志│賴駿林│
├─┼────────────┼──┼───┼───┤
│29│acer牌筆記型電腦（含電源│1台 │吳冠志│賴駿林│
│  │線、滑鼠）              │    │      │      │
├─┼────────────┼──┼───┼───┤
│30│碎紙機                  │1台 │吳冠志│賴駿林│
├─┼────────────┼──┼───┼───┤
│31│碎紙                    │1包 │吳冠志│賴駿林│
├─┼────────────┼──┼───┼───┤
│32│威達電訊公司無線網路接收│1台 │吳冠志│賴駿林│
│  │器                      │    │      │      │
├─┼────────────┼──┼───┼───┤
│33│家用電話                │1支 │陳婕語│賴駿林│
├─┼────────────┼──┼───┼───┤
│34│教戰手則暨客戶資料記事本│1本 │陳婕語│賴駿林│
├─┼────────────┼──┼───┼───┤
│35│教戰手則                │4張 │陳婕語│賴駿林│
├─┼────────────┼──┼───┼───┤
│36│匯豐銀行貸款申請資料表  │3張 │陳婕語│賴駿林│
└─┴────────────┴──┴───┴───┘
附表四
┌─┬──────────────┬──┬─────┐
│編│名稱                        │數量│持有人/所 │
│號│                            │    │有人      │
├─┼──────────────┼──┼─────┤
│1 │筆記型電腦                  │3台 │洪文庭    │
├─┼──────────────┼──┼─────┤
│2 │桌上型電腦（含主機、螢幕）  │6組 │洪文庭    │
├─┼──────────────┼──┼─────┤
│3 │威達雲端電訊WiMax.Gateway（ │1台 │洪文庭    │
│  │SN：W00000000號）           │    │          │
├─┼──────────────┼──┼─────┤
│4 │Gateway路由器               │16台│洪文庭    │
├─┼──────────────┼──┼─────┤
│5 │EPSON印表機                 │1台 │洪文庭    │
├─┼──────────────┼──┼─────┤
│6 │賓士詐騙機房匯款單（匯款1556│1張 │洪文庭    │
│  │00元）                      │    │          │
├─┼──────────────┼──┼─────┤
│7 │室內電話機                  │4支 │洪文庭    │
├─┼──────────────┼──┼─────┤
│8 │人頭行動電話儲值卡          │35張│洪文庭    │
├─┼──────────────┼──┼─────┤
│9 │人頭卡                      │2張 │洪文庭    │
├─┼──────────────┼──┼─────┤
│10│SIM卡（0000-000000號）      │1張 │洪文庭    │
├─┼──────────────┼──┼─────┤
│11│中國移動通信卡              │4張 │洪文庭    │
├─┼──────────────┼──┼─────┤
│12│SIM卡（人頭）               │5張 │洪文庭    │
├─┼──────────────┼──┼─────┤
│13│手機0000-000000號（無序號， │1支 │洪文庭    │
│  │含SIM卡1張）                │    │          │
├─┼──────────────┼──┼─────┤
│14│手機0000-000000號（無序號， │1支 │洪文庭    │
│  │含SIM卡1張）                │    │          │
├─┼──────────────┼──┼─────┤
│15│手機0000-000000號（000000000│1支 │洪文庭    │
│  │590475號，含SIM卡1張）      │    │          │
├─┼──────────────┼──┼─────┤
│16│手機（門號失效、序號：035418│1支 │洪文庭    │
│  │0000000000號，含SIM卡1張）  │    │          │
├─┼──────────────┼──┼─────┤
│17│手機（門號失效、序號：356929│1支 │洪文庭    │
│  │000000000號，含SIM卡1張）   │    │          │
├─┼──────────────┼──┼─────┤
│18│手機（門號失效、序號：355219│1支 │洪文庭    │
│  │000000000號，含SIM卡1張）   │    │          │
├─┼──────────────┼──┼─────┤
│19│手機（門號失效、序號：356683│1支 │洪文庭    │
│  │0000000000號，含SIM卡1張）  │    │          │
├─┼──────────────┼──┼─────┤
│20│手機0000-000000號（序號：353│1支 │洪文庭    │
│  │000000000000號，含SIM卡1張）│    │          │
├─┼──────────────┼──┼─────┤
│21│手機0000-000000號（序號：357│1支 │洪文庭    │
│  │000000000000號，含SIM卡1張）│    │          │
├─┼──────────────┼──┼─────┤
│22│手機0000-000000號（序號：355│1支 │洪文庭    │
│  │000000000000號，含SIM卡1張）│    │          │
├─┼──────────────┼──┼─────┤
│23│手機（無門號、序號）        │1支 │洪文庭    │
├─┼──────────────┼──┼─────┤
│24│手機（無門號、序號）        │1支 │洪文庭    │
├─┼──────────────┼──┼─────┤
│25│手機（000000000000000號、無 │1支 │洪文庭    │
│  │門號）                      │    │          │
├─┼──────────────┼──┼─────┤
│26│手機（000000000000000號、門 │1支 │洪文庭    │
│  │號失效）                    │    │          │
├─┼──────────────┼──┼─────┤
│27│手機（00000000000號、無門號 │1支 │洪文庭    │
│  │）                          │    │          │
├─┼──────────────┼──┼─────┤
│28│手機0000-000000號（無序號） │1支 │洪文庭    │
├─┼──────────────┼──┼─────┤
│29│手機（無門號）              │1支 │洪文庭    │
├─┼──────────────┼──┼─────┤
│30│手機0000-000000號（無序號， │1支 │洪文庭    │
│  │含SIM卡1張）                │    │          │
├─┼──────────────┼──┼─────┤
│31│手機0000-000000號（無序號， │1支 │洪文庭    │
│  │含SIM卡1張）                │    │          │
├─┼──────────────┼──┼─────┤
│32│外接式硬碟                  │1台 │洪文庭    │
├─┼──────────────┼──┼─────┤
│33│資料                        │1批 │洪文庭    │
├─┼──────────────┼──┼─────┤
│34│台北市政府警察局南港分局向神│6張 │洪文庭    │
│  │網科技股份有限公司查詢函    │    │          │
├─┼──────────────┼──┼─────┤
│35│中華民國護照                │1本 │洪文庭    │
├─┼──────────────┼──┼─────┤
│36│臺灣居民來往大陸通行證      │1本 │洪文庭    │
├─┼──────────────┼──┼─────┤
│37│大陸行動電話充實卡          │8張 │洪文庭    │
├─┼──────────────┼──┼─────┤
│38│系統充質帳冊                │1本 │洪文庭    │
├─┼──────────────┼──┼─────┤
│39│中華民國護照                │1本 │林振川    │
├─┼──────────────┼──┼─────┤
│40│臺灣居民來往大陸通行證      │1本 │林振川    │
├─┼──────────────┼──┼─────┤
│41│手機0000-000000號（含SIM卡1 │1支 │林振川    │
│  │張）                        │    │          │
├─┼──────────────┼──┼─────┤
│42│手機0000-000000號（000000000│1支 │林振川    │
│  │907013號，含SIM卡1張）      │    │          │
└─┴──────────────┴──┴─────┘
附表五（不予沒收之物）
┌─┬───────────────────┬───┬────┐
│編│物品名稱                              │持有人│查扣處所│
│號│                                      │/所有 │        │
│  │                                      │人    │        │
├─┼───────────────────┼───┼────┤
│1 │手機1支（門號0000-000000，含SIM卡1張│武元鐘│臺中市文│
│  │  ）。                                │      │心路2段 │
│  │手機1支（門號0000-000000，含SIM卡1張│      │566之15 │
│  │  ）。                                │      │號4樓之1│
│  │國泰世華銀行匯款單2張。             │      │        │
├─┼───────────────────┼───┼────┤
│2 │手機1支（門號0000-000000，含SIM卡1張）│黃琦瑞│同上址  │
├─┼───────────────────┼───┼────┤
│3 │手機1支（門號0000-000000，含SIM卡1張│游鎮瑋│同上址  │
│  │  ）。                                │      │        │
│  │手機1支（門號0000-000000，含SIM卡1張│      │        │
│  │  ）。                                │      │        │
├─┼───────────────────┼───┼────┤
│4 │手機1支（門號0000-000000，含SIM卡1張│余崇瑋│同上址  │
│  │  ）。                                │      │        │
│  │手機1支（門號0000-000000，含SIM卡1張│      │        │
│  │  ）。                                │      │        │
├─┼───────────────────┼───┼────┤
│5 │中華郵政儲金簿（戶名：謝宜哲）        │謝宜哲│同上址  │
├─┼───────────────────┼───┼────┤
│6 │Vio牌手機1支（號碼：0000000000號、序號│吳冠志│臺中市文│
│  │：000000000000000號，含SIM卡1張）     │      │心路2段5│
│  │                                      │      │66之13號│
│  │                                      │      │19樓之1 │
├─┼───────────────────┼───┼────┤
│7 │NOKIA牌手機1支（門號0000-000000號、序 │林耀華│同上址  │
│  │號：000-000000000000號，含SIM卡1張）  │      │        │
├─┼───────────────────┼───┼────┤
│8 │手機1支（門號0000-000000，含SIM卡1張）│陳婕語│同上址  │
├─┼───────────────────┼───┼────┤
│9 │手機1支（門號0000-000000，含SIM卡1張│洪文庭│臺中市南│
│  │  ）。                                │      │區○○路│
│  │手機1支（門號0000-000000，含SIM卡1張│      │1段20號 │
│  │  ）。                                │      │22樓之3 │
│  │新臺幣88,000元。                    │      │        │
│  │新臺幣108,800元。                   │      │        │
│  │人民幣10,085元。                    │      │        │
├─┼───────────────────┼───┼────┤
│10│手機1支（門號0000-000000，含SIM卡1張）│林振川│同上址  │
├─┼───────────────────┼───┼────┤
│11│手機1支（門號0000-000000，含SIM卡1張│林靖哲│同上址  │
│  │  ）。                                │      │        │
│  │手機1支（門號0000-000000，含SIM卡1張│      │        │
│  │  ）。                                │      │        │
├─┼───────────────────┼───┼────┤
│12│手機1支（門號0000-000000，含SIM卡1張│黃金德│同上址  │
│  │  ）。                                │      │        │
│  │大陸電話1支（00000000000號，含SIM卡 │      │        │
│  │  ）。                                │      │        │
│  │SIM卡1張（門號0000-000000）。       │      │        │
│  │人民幣20,820元。                    │      │        │
│  │新臺幣2,000元。                     │      │        │
│  │（備註：均已發還）                    │      │        │
├─┼───────────────────┼───┼────┤
│13│中華郵政存簿儲金簿00000000000000號1 │賴駿林│臺中市南│
│  │  本。                                │      │區忠明南│
│  │台新銀行大里分行存摺00000000000000號│      │路780號 │
│  │  1本。                               │      │20樓之2 │
│  │元大銀行崇德分行（存摺）000000000000│      │        │
│  │  60號1本。                           │      │        │
│  │臺中二信00000000000000號金融卡1張。 │      │        │
│  │合作金庫銀行0000000000000號金融1張。│      │        │
│  │諾基亞NOKIA 563OdIMEＺ000000000000000│      │        │
│  │  1支。                               │      │        │
│  │諾基亞NOKIA 6600iIMEＺ000000000000000│      │        │
│  │  （含門號0000-000000號SIM卡）1支。   │      │        │
│  │諾基亞NOKIA 6700cIMEＺ00000000000000 │      │        │
│  │  號（含門號00000-00000號SIM卡）1支。 │      │        │
│  │Anycall J208IMEＺ00000000000000號（含│      │        │
│  │  門號0000000000號SIM卡）1支。        │      │        │
│  │天翼PHILIPSIMEＺ000000000000000號1支 │      │        │
│  │  。                                  │      │        │
└─┴───────────────────┴───┴────┘
附錄論罪科刑法條：
中華民國刑法第339條（普通詐欺罪）：
意圖為自己或第三人不法之所有，以詐術使人將本人或第三人之
物交付者，處5年以下有期徒刑、拘役或科或併科1千元以下罰金
。
以前項方法得財產上不法之利益或使第三人得之者，亦同。
前二項之未遂犯罰之。